---
title: "IEA OpenAI Example Codierung"
author: "Simon Rittershaus"
date: "2024-07-30"
output: html_document
---
# Setup
```{r setup, include=FALSE}
knitr::opts_chunk$set(echo = TRUE)

library(reticulate)
library(here)

# --- Python: keine Hardpaths im Repo ---
# Option 1: Nutze ein venv/conda, das lokal aktiviert ist
# Option 2 (portable): python via ENV setzen, z.B. RETICULATE_PYTHON
py_bin <- Sys.getenv("RETICULATE_PYTHON")
if (py_bin != "") {
  use_python(py_bin, required = TRUE)
} else {
  # fallback: nimm einfach den Python, den reticulate findet
  # (oder du setzt in README: export RETICULATE_PYTHON=...)
  message("RETICULATE_PYTHON not set; using default Python discovered by reticulate.")
}
py_config()

# --- OpenAI: nur LESEN, nie schreiben ---
apiKey <- Sys.getenv("OPENAI_API_KEY")
if (apiKey == "") stop("OPENAI_API_KEY is not set. See README: API key setup.")

apiOrg <- Sys.getenv("OPENAI_ORG")  # optional
apiProject <- Sys.getenv("OPENAI_PROJECT") # optional
```

# Set working directory and Check files
```{python}
import os
from pathlib import Path

# --- Repo-Root robust finden ---
# Annahme: dieses Notebook liegt irgendwo im Repo, wir gehen nach oben,
# bis wir ein typisches Marker-File/Folder finden.
# Minimal: Root = current working dir (beim Knit meist Projekt-Root) ODER Skript-Ordner.
cwd = Path.cwd()

# Wenn du sicher bist, dass du im Repo-Root knittest, reicht:
repo_root = cwd

# Wenn du es robuster willst: suche nach Ordnern "classification", "processing", ...
# (optional, aber nice)
if not (repo_root / "classification").exists():
    # fallback: nimm einen Level höher, wenn du in classification/ bist
    if (repo_root.name.lower() == "classification"):
        repo_root = repo_root.parent

classification_dir = repo_root / "classification"
os.chdir(classification_dir)
print(f"Current working dir: {Path.cwd()}")

# --- Erwartete Dateien/Ordner repo-relativ ---
required_files = [
    "Input/Prompt_Subsidies_short_bullet.rtf",
    "Input/Prompt_Regulations_short_bullet.rtf",
    "Input/subsidies_classifications.RData",
    "Input/regulations_classifications.RData",
    "Input/functions_schemes.py",
]

required_folders = ["Output", "Logs"]

missing_files = [f for f in required_files if not (classification_dir / f).exists()]
missing_dirs = [d for d in required_folders if not (classification_dir / d).is_dir()]

# Optional: Output/Logs automatisch anlegen (empfohlen)
for d in required_folders:
    (classification_dir / d).mkdir(parents=True, exist_ok=True)

# Nach dem Anlegen nochmal prüfen
missing_dirs = [d for d in required_folders if not (classification_dir / d).is_dir()]

if not missing_files and not missing_dirs:
    print("✅ All required files/folders are present.")
else:
    print("❌ Missing:")
    if missing_files:
        print("  📄 Files:")
        for f in missing_files:
            print(f"   ⬜ {f}")
    if missing_dirs:
        print("  📁 Folders:")
        for d in missing_dirs:
            print(f"   ⬜ {d}")
    raise SystemExit("⛔️ Classification aborted – please add missing items.")
```

# Set Timestamp
```{python}
import os
from datetime import datetime as dt
timestamp = dt.now().strftime("%Y-%m-%d_%H-%M")
```

```{r}
timestamp <- format(Sys.time(), "%Y-%m-%d_%H-%M")
```

# Check packages
## Instalation
```{python}
import sys
import subprocess

# Erwartete Python-Version
expected_version = "3.11"

# Funktion zur Überprüfung der Python-Version
def check_python_version():
    current_version = sys.version.split(" ")[0]
    if not current_version.startswith(expected_version):
        print(f"Warnung: Aktuelle Python-Version ist {current_version}, erwartet wird {expected_version}.")
    else:
        print(f"Python-Version korrekt: {current_version}")

# Funktion zur Installation fehlender Pakete
def install_and_import(package):
    try:
        __import__(package)  # Versuche, das Paket zu importieren
    except ImportError:
        print(f"{package} wird installiert...")
        subprocess.check_call([sys.executable, "-m", "pip", "install", package])
    finally:
        globals()[package] = __import__(package)  # Importiere das Paket ins globale Namespace

# Liste der benötigten Pakete
required_packages = [
    "openai",
    "pandas",
    "pypandoc",
    "tiktoken",
    "keyring",
    "json",
    "time",
    "logging",
    "concurrent.futures",
    "tqdm",
    "multiprocessing",
    "openpyxl",
    "chardet",
    "pickle",
    "ace",
    "rpy2",
    "pyreadr",
    "pyarrow",
    "matplotlib",
    "hashlib",
    "uuid"
]

# Überprüfe und installiere alle Pakete
for package in required_packages:
    if package in ["concurrent.futures", "json", "time", "logging"]:  # Standardbibliotheken
        continue  # Überspringe diese, da sie in der Standardbibliothek enthalten sind
    install_and_import(package)

# Überprüfe die Python-Version
check_python_version()

# Testausgabe, um sicherzustellen, dass alle Pakete geladen wurden
print("Alle erforderlichen Pakete sind geladen.")
```

## Import
```{python}
import openai
import pandas as pd
import pypandoc
import tiktoken
import keyring
import json
import time
import logging
import hashlib
import uuid
import pyreadr
from concurrent.futures import ThreadPoolExecutor
from tqdm import tqdm
from multiprocessing import cpu_count

print("Alle Pakete erfolgreich importiert!")
```

# GPT Tests
## Minimal Working Examples Neu
```{python}
import openai
import keyring
from openai import OpenAI

# Abruf des API-Schlüssels und der Organisation aus Keyring
API_KEY = keyring.get_password("openai", "api_key")

client = OpenAI(api_key=API_KEY)

# Chat-Historie für den Verlauf (optional)
chat_hist = []

try:
    # Test-Anfrage senden
    response = client.chat.completions.create(
        model="gpt-3.5-turbo",  # Modell auswählen
        messages=[
            {"role": "system", "content": "You are a helpful assistant."},
            {"role": "user", "content": "Test query to check quota."}
        ],
        max_tokens=10  # Maximale Token-Anzahl für die Antwort
    )

    # Antwort ausgeben
    print("Dein Guthaben ist noch verfügbar.")
    response_message = response.choices[0].message.content
    print(response_message)
except openai.RateLimitError:
    print("RateLimitError: Dein Guthaben ist wahrscheinlich aufgebraucht.")
except openai.AuthenticationError:
    print("AuthenticationError: Dein API-Schlüssel ist ungültig oder fehlt.")
except openai.OpenAIError as e:
    print(f"Ein anderer OpenAI-Fehler ist aufgetreten: {e}")
except Exception as e:
    print(f"Ein unerwarteter Fehler ist aufgetreten: {e}")
```
## Modellabfrage
```{python}
from openai import OpenAI
import keyring
import os
# API-Schlüssel aus Keyring abrufen
API_KEY = keyring.get_password("openai", "api_key")

if API_KEY is None:
    raise ValueError("API-Schlüssel konnte nicht abgerufen werden. Überprüfen Sie keyring.")

# API-Schlüssel setzen
openai.api_key = API_KEY

client = OpenAI(api_key=API_KEY)

models = client.models.list()
print(models)

try:
    # Modelle abrufen und auflisten
    models = client.models.list()  # Direktes Abrufen der Modelle
    print("Verfügbare Modelle:")
    for model in models:
        print(f"- {model.id} (Created: {model.created if hasattr(model, 'created') else 'N/A'})")
except openai.OpenAIError as e:
    print(f"Fehler beim Abrufen der Modelle: {e}")
except Exception as e:  # Korrigierter Exception-Name
    print(f"Ein unerwarteter Fehler ist aufgetreten: {e}")

```
## GPT4o Tester
```{python}
from openai import OpenAI
import openai
import keyring
import logging

# **Konfiguration**
API_KEY = keyring.get_password("openai", "api_key")

if API_KEY is None:
    raise ValueError("API-Schlüssel konnte nicht abgerufen werden. Überprüfen Sie Keyring.")

# Setze den API-Schlüssel
openai.api_key = API_KEY

client = OpenAI(api_key=API_KEY)

# Modellname definieren
MODEL_NAME = "gpt-4o-2024-11-20"
TEST_PROMPT = "Testing gpt-4o for compatibility."
LOG_FILE = "model_test.log"

# Logging konfigurieren
logging.basicConfig(level=logging.INFO, filename=LOG_FILE, filemode="a",
                    format="%(asctime)s - %(levelname)s - %(message)s")

# Funktion zum Testen des Modells
def test_model(model_name):
    try:
        logging.info(f"Teste Modell: {model_name}")
        response = client.chat.completions.create(
            model=model_name,
            messages=[
                {"role": "system", "content": "System test message."},
                {"role": "user", "content": TEST_PROMPT}
            ],
            max_tokens=10
        )
        response_message = response.choices[0].message.content
        logging.info(f"Antwort erhalten: {response_message}")
        print(f"Modell {model_name} erfolgreich getestet. Antwort: {response_message}")
    except openai.OpenAIError as e:  # Korrigierte Fehlerklasse
        logging.error(f"Fehler bei der Nutzung von {model_name}: {e}")
        print(f"Fehler bei der Nutzung von {model_name}: {e}")
    except Exception as e:
        logging.error(f"Unbekannter Fehler: {e}")
        print(f"Ein unbekannter Fehler ist aufgetreten: {e}")

# Test ausführen
test_model(MODEL_NAME)
```
## Function-Calling Check
```{python}
import pandas as pd
import os
import pyreadr
from functions_schemes import get_function_schema, get_function_name

print(get_function_name("subsidy"))
print(get_function_name("regulation"))
print(get_function_schema("subsidy")[0]["name"])
print(get_function_schema("regulation")[0]["name"])
```

# R-Loading Subsidies und Regulations
```{r}
library(reticulate)

# In R:
load("Input/subsidies_classifications.RData")  # oder readRDS("...")
ls()  # Was ist im Environment?
str(subsidies_classifications)  # Wie sieht das Objekt aus?
# Übergebe das Objekt ins Python-Environment
py$df_subsidies = subsidies_classifications


load("Input/regulations_classifications.RData")  # oder readRDS("...")
ls()  # Was ist im Environment?
str(regulations_classifications)  # Wie sieht das Objekt aus?
# Übergebe das Objekt ins Python-Environment
py$df_regulations = regulations_classifications

```


# 1. Subsidies

## Input Checks
## Dataframe Check Functions Calling
```{python}
import pandas as pd
import os
import pyreadr
import re
from functions_schemes import prepare_dataframe_for_function_calling, run_basic_quality_checks, save_dataframe_all_formats
print(df_subsidies.shape)
print(df_subsidies.columns)

df_subsidies_all = prepare_dataframe_for_function_calling(df_subsidies, "subsidy")

# 🔹 Qualitätscheck
run_basic_quality_checks(
    df_subsidies_all,
    expected_rows=2190,
    expected_columns=64,
    policy_type="subsidy"
)

# -------------------------------
# 🔧 Funktion zur Textreinigung
# -------------------------------
def clean_text_column(df, column):
    if column not in df.columns:
        print(f"Spalte {column} nicht gefunden.")
        return df

    # Zählvariablen
    num_double_spaces = 0
    num_newlines = 0
    num_tabs = 0
    rows_modified = 0
    total_modifications = 0
    max_length_before_cleaning = 0

    def clean_and_count(text):
        nonlocal num_double_spaces, num_newlines, num_tabs, rows_modified, total_modifications, max_length_before_cleaning
        if not isinstance(text, str):
            return text

        original = text
        max_length_before_cleaning = max(max_length_before_cleaning, len(original))

        # Einzelzählung
        ds = len(re.findall(r"\s{2,}", original))
        nl = len(re.findall(r"\n+", original))
        tb = len(re.findall(r"\t", original))

        if ds + nl + tb > 0:
            rows_modified += 1
            num_double_spaces += ds
            num_newlines += nl
            num_tabs += tb
            total_modifications += (ds + nl + tb)

        # Bereinigung
        text = original.replace('\t', ' ')
        text = re.sub(r'\s+', ' ', text).strip()
        return text

    df[column] = df[column].apply(clean_and_count)

    # Ausgabe
    print(f"\n🧹 Reinigungsergebnisse für Spalte '{column}':")
    print(f"  ▸ Geänderte Zeilen: {rows_modified}")
    print(f"  ▸ Gesamte Änderungen: {total_modifications}")
    print(f"     ↪ doppelte Leerzeichen: {num_double_spaces}")
    print(f"     ↪ Zeilenumbrüche: {num_newlines}")
    print(f"     ↪ Tabs: {num_tabs}")
    if rows_modified > 0:
        print(f"  ▸ Durchschnittliche Änderungen pro betroffener Zeile: {total_modifications / rows_modified:.2f}")
    print(f"  ▸ Maximale Textlänge vor Reinigung: {max_length_before_cleaning} Zeichen\n")

    return df

# --------------------------------
# 🧹 Reinigung vor Analyse
# --------------------------------
df_subsidies_all = clean_text_column(df_subsidies_all, "Text")

# --------------------------------
# 📊 Textlängen-Analyse nach Bereinigung
# --------------------------------
if "Text" in df_subsidies_all.columns:
    lengths = df_subsidies_all["Text"].dropna().apply(lambda x: len(x) if isinstance(x, str) else 0)
    num_missing_or_empty = df_subsidies_all["Text"].apply(
        lambda x: not isinstance(x, str) or len(x.strip()) == 0
    ).sum()

    print("\n📊 Zeichenzahlen-Analyse der Spalte 'Text':")
    print(f"  ▸ Anzahl gültiger Texte: {len(lengths)}")
    print(f"  ▸ Durchschnittliche Zeichenzahl: {lengths.mean():.2f}")
    print(f"  ▸ Median der Zeichenzahl:       {lengths.median():.2f}")
    print(f"  ▸ Maximale Zeichenzahl:         {lengths.max()}")
    print(f"  ▸ Minimale Zeichenzahl:         {lengths.min()}")
    print(f"  ▸ Leere oder fehlende Einträge: {num_missing_or_empty}\n")

# --------------------------------
# ✂️ Kürzungs-Check & Truncation
# --------------------------------
if "Text" in df_subsidies_all.columns:
    num_texts_cut = df_subsidies_all["Text"].apply(lambda x: isinstance(x, str) and len(x) > 7000).sum()
    print(f"✂️ Texte über 7000 Zeichen: {num_texts_cut}")
    long_texts = df_subsidies_all[df_subsidies_all["Text"].apply(lambda x: isinstance(x, str) and len(x) > 7000)]
    df_subsidies_all["Text"] = df_subsidies_all["Text"].apply(lambda x: x[:7000] if isinstance(x, str) else x)

if "Policy_Name" in df_subsidies_all.columns:
    num_names_cut = df_subsidies_all["Policy_Name"].apply(lambda x: isinstance(x, str) and len(x) > 2000).sum()
    print(f"✂️ Policy-Namen über 2000 Zeichen: {num_names_cut}")
    long_names = df_subsidies_all[df_subsidies_all["Policy_Name"].apply(lambda x: isinstance(x, str) and len(x) > 2000)]
    df_subsidies_all["Policy_Name"] = df_subsidies_all["Policy_Name"].apply(lambda x: x[:2000] if isinstance(x, str) else x)

# --------------------------------
# 💾 Optional: Export der langen Originaleinträge
# --------------------------------
if not long_texts.empty:
    long_texts.to_excel("long_text_entries_subsidies.xlsx", index=False)
if not long_names.empty:
    long_names.to_excel("long_policy_name_entries_subsidies.xlsx", index=False)

# --------------------------------
# 💾 Speichern des bearbeiteten DataFrames
# --------------------------------
save_dataframe_all_formats(df_subsidies_all, "subsidies_updated_all")

print("🔀 Zufällige Neuordnung der Beobachtungen...")
df_subsidies_all = df_subsidies_all.sample(frac=1, random_state=31).reset_index(drop=True)
```

# 1.2 Subsidies Short/Bullet-point

### Prompt Bereinigung Check und Länge, Tokenberechnung und Kostenberechnung
```{python}
# Tokenberechnung für Prompt + DataFrame (Subsidies/Regulations)

import pandas as pd
import tiktoken
import pypandoc
import re
import os

MODEL_NAME = "gpt-4o-2024-11-20"
prompt_tag = "subsidies_short"

def load_and_clean_prompt(rtf_file):
    """
    Liest den Prompt aus einer RTF-Datei und bereinigt ihn.
    """
    try:
        prompt_plain = pypandoc.convert_file(rtf_file, 'plain')
        clean_prompt = (
            prompt_plain
            .replace("{{", "{")
            .replace("}}", "}")
            .replace("\\", "")
            .replace("\u00A0", " ")     # geschützte Leerzeichen → normale Leerzeichen
            .replace("’", "'")          # typografische Apostrophe
            .replace("“", '"').replace("”", '"')  # typografische Anführungszeichen
            .replace("``", '"')         # doppelte Backticks zu normalen Quotes
        )
        clean_prompt = re.sub(r"\s+", " ", clean_prompt).strip()  # Mehrfachleerzeichen reduzieren
        return clean_prompt
    except Exception as e:
        print(f"Fehler beim Bereinigen des Prompts: {e}")
        raise

def calculate_total_tokens_for_prompt_and_dataframe(model_name, prompt_file, dataframe_file):
    """
    Berechnet die Gesamtanzahl der Tokens für Prompt, Daten & Completion.
    Gibt zusätzlich eine Kostenschätzung in $ aus.
    """
    # Prompt laden
    prompt = load_and_clean_prompt(prompt_file)
    encoder = tiktoken.encoding_for_model(model_name)
    prompt_token_count = len(encoder.encode(prompt))

    # Daten einlesen
    df = pd.read_excel(dataframe_file, engine="openpyxl")
    df.columns = df.columns.str.replace(" ", "_")

    # Tokens für Beobachtungen berechnen
    row_token_count = 0
    for row in df.itertuples(index=False):
        row_dict = row._asdict()
        combined_row = " ".join([str(v) for v in row_dict.values() if pd.notna(v)])
        row_token_count += len(encoder.encode(combined_row))

    # GPT-4o Preise (April 2024)
    input_price_per_1k = 0.005
    output_price_per_1k = 0.015
    estimated_completion_tokens_per_row = 300
    
    prompt_token_count_total = prompt_token_count * len(df)
    estimated_total_completion_tokens = 250 * len(df)  # realistischere Schätzung
    total_tokens = prompt_token_count_total + row_token_count + estimated_total_completion_tokens

    cost_estimate = (
        (prompt_token_count + row_token_count) / 1000 * input_price_per_1k +
        estimated_total_completion_tokens / 1000 * output_price_per_1k
    )
    cost_estimate = round(cost_estimate, 4)

    print(f"\n📊 Token-Berechnung für '{dataframe_file}' mit Modell '{model_name}':")
    print(f"🔹 Prompt-Token-Anzahl:     {prompt_token_count}")
    print(f"🔹 DataFrame-Token-Anzahl:  {row_token_count}")
    print(f"🔹 Geschätzte Completion:   {estimated_total_completion_tokens}")
    print(f"🔹 Gesamttokens:            {total_tokens}")
    print(f"💰 Geschätzte Kosten:       ${cost_estimate:.4f}")

    return {
        "prompt_tokens": prompt_token_count,
        "dataframe_tokens": row_token_count,
        "completion_tokens_est": estimated_total_completion_tokens,
        "total_tokens": total_tokens,
        "estimated_cost_usd": cost_estimate
    }

# Beispielausführung
if __name__ == "__main__":
    PROMPT_FILE = "Input/Prompt_Subsidies_short_bullet.rtf"
    INPUT_FILE = "Output/cleaned_subsidies_updated_all.xlsx"

    calculate_total_tokens_for_prompt_and_dataframe(
        model_name=MODEL_NAME,
        prompt_file=PROMPT_FILE,
        dataframe_file=INPUT_FILE
    )
```

### Prompt anzeigen lassen
```{python}
import pypandoc

# 🔧 Pfad zur Prompt-Datei
prompt_file = "Input/Prompt_Subsidies_short_bullet.rtf"

# 🧹 Funktion zum Bereinigen
def load_and_clean_prompt(rtf_file):
    try:
        prompt_plain = pypandoc.convert_file(rtf_file, 'plain')
        clean_prompt = (
            prompt_plain
            .replace("{{", "{")
            .replace("}}", "}")
            .replace("\\", "")
            .replace("\u00A0", " ")     # geschützte Leerzeichen → normale Leerzeichen
            .replace("’", "'")          # typografische Apostrophe
            .replace("“", '"').replace("”", '"')  # typografische Anführungszeichen
            .replace("``", '"')         # doppelte Backticks zu normalen Quotes
        )
        clean_prompt = re.sub(r"\s+", " ", clean_prompt).strip()  # Mehrfachleerzeichen reduzieren
        return clean_prompt
    except Exception as e:
        print(f"Fehler beim Bereinigen des Prompts: {e}")
        return None

# 📤 Prompt anzeigen
cleaned_prompt = load_and_clean_prompt(prompt_file)

if cleaned_prompt:
    print("📝 Vollständiger bereinigter Prompt:\n")
    print(cleaned_prompt)
```


# 2. Regulations

## Input Checks
## Dataframe Check Functions Calling

```{python}
import pandas as pd
import os
import pyreadr
import re
from functions_schemes import prepare_dataframe_for_function_calling, run_basic_quality_checks, save_dataframe_all_formats

print(df_regulations.shape)
print(df_regulations.columns)

df_regulations_all = prepare_dataframe_for_function_calling(df_regulations, "regulation")

# 🔹 Qualitätscheck
run_basic_quality_checks(
    df_regulations_all,
    expected_rows=1214,
    expected_columns=64,
    policy_type="regulation"
)

# -------------------------------
# 🔧 Funktion zur Textreinigung
# -------------------------------
def clean_text_column(df, column):
    if column not in df.columns:
        print(f"Spalte {column} nicht gefunden.")
        return df

    # Zählvariablen
    num_double_spaces = 0
    num_newlines = 0
    num_tabs = 0
    rows_modified = 0
    total_modifications = 0
    max_length_before_cleaning = 0

    def clean_and_count(text):
        nonlocal num_double_spaces, num_newlines, num_tabs, rows_modified, total_modifications, max_length_before_cleaning
        if not isinstance(text, str):
            return text

        original = text
        max_length_before_cleaning = max(max_length_before_cleaning, len(original))

        # Einzelzählung
        ds = len(re.findall(r"\s{2,}", original))
        nl = len(re.findall(r"\n+", original))
        tb = len(re.findall(r"\t", original))

        if ds + nl + tb > 0:
            rows_modified += 1
            num_double_spaces += ds
            num_newlines += nl
            num_tabs += tb
            total_modifications += (ds + nl + tb)

        # Bereinigung
        text = original.replace('\t', ' ')
        text = re.sub(r'\s+', ' ', text).strip()
        return text

    df[column] = df[column].apply(clean_and_count)

    # Ausgabe
    print(f"\n🧹 Reinigungsergebnisse für Spalte '{column}':")
    print(f"  ▸ Geänderte Zeilen: {rows_modified}")
    print(f"  ▸ Gesamte Änderungen: {total_modifications}")
    print(f"     ↪ doppelte Leerzeichen: {num_double_spaces}")
    print(f"     ↪ Zeilenumbrüche: {num_newlines}")
    print(f"     ↪ Tabs: {num_tabs}")
    if rows_modified > 0:
        print(f"  ▸ Durchschnittliche Änderungen pro betroffener Zeile: {total_modifications / rows_modified:.2f}")
    print(f"  ▸ Maximale Textlänge vor Reinigung: {max_length_before_cleaning} Zeichen\n")

    return df

# --------------------------------
# 🧹 Reinigung vor Analyse
# --------------------------------

df_regulations_all = clean_text_column(df_regulations_all, "Text")

# --------------------------------
# 📊 Textlängen-Analyse nach Bereinigung
# --------------------------------
if "Text" in df_regulations_all.columns:
    lengths = df_regulations_all["Text"].dropna().apply(lambda x: len(x) if isinstance(x, str) else 0)
    num_missing_or_empty = df_regulations_all["Text"].apply(
        lambda x: not isinstance(x, str) or len(x.strip()) == 0
    ).sum()

    print("\n📊 Zeichenzahlen-Analyse der Spalte 'Text':")
    print(f"  ▸ Anzahl gültiger Texte: {len(lengths)}")
    print(f"  ▸ Durchschnittliche Zeichenzahl: {lengths.mean():.2f}")
    print(f"  ▸ Median der Zeichenzahl:       {lengths.median():.2f}")
    print(f"  ▸ Maximale Zeichenzahl:         {lengths.max()}")
    print(f"  ▸ Minimale Zeichenzahl:         {lengths.min()}")
    print(f"  ▸ Leere oder fehlende Einträge: {num_missing_or_empty}\n")

# --------------------------------
# ✂️ Kürzungs-Check & Truncation
# --------------------------------
if "Text" in df_regulations_all.columns:
    num_texts_cut = df_regulations_all["Text"].apply(lambda x: isinstance(x, str) and len(x) > 7000).sum()
    print(f"✂️ Texte über 7000 Zeichen: {num_texts_cut}")
    long_texts = df_regulations_all[df_regulations_all["Text"].apply(lambda x: isinstance(x, str) and len(x) > 7000)]
    df_regulations_all["Text"] = df_regulations_all["Text"].apply(lambda x: x[:7000] if isinstance(x, str) else x)

if "Policy_Name" in df_regulations_all.columns:
    num_names_cut = df_regulations_all["Policy_Name"].apply(lambda x: isinstance(x, str) and len(x) > 2000).sum()
    print(f"✂️ Policy-Namen über 2000 Zeichen: {num_names_cut}")
    long_names = df_regulations_all[df_regulations_all["Policy_Name"].apply(lambda x: isinstance(x, str) and len(x) > 2000)]
    df_regulations_all["Policy_Name"] = df_regulations_all["Policy_Name"].apply(lambda x: x[:2000] if isinstance(x, str) else x)

# --------------------------------
# 💾 Optional: Export der langen Originaleinträge
# --------------------------------
if not long_texts.empty:
    long_texts.to_excel("long_text_entries_regulations.xlsx", index=False)
if not long_names.empty:
    long_names.to_excel("long_policy_name_entries_regulations.xlsx", index=False)

# --------------------------------
# 💾 Speichern des bearbeiteten DataFrames
# --------------------------------
save_dataframe_all_formats(df_regulations_all, "regulations_updated_all")

print("🔀 Zufällige Neuordnung der Beobachtungen...")
df_regulations_all = df_regulations_all.sample(frac=1, random_state=73).reset_index(drop=True)
```

# 2.2 Regulations Short/Bullet-point

### Prompt Bereinigung Check und Länge, Tokenberechnung und Kostenberechnung
```{python}
# Tokenberechnung für Prompt + DataFrame (Subsidies/Regulations)

import pandas as pd
import tiktoken
import pypandoc
import re
import os

MODEL_NAME = "gpt-4o-2024-11-20"
prompt_tag = "regulations_short"

def load_and_clean_prompt(rtf_file):
    """
    Liest den Prompt aus einer RTF-Datei und bereinigt ihn.
    """
    try:
        prompt_plain = pypandoc.convert_file(rtf_file, 'plain')
        clean_prompt = (
            prompt_plain
            .replace("{{", "{")
            .replace("}}", "}")
            .replace("\\", "")
            .replace("\u00A0", " ")     # geschützte Leerzeichen → normale Leerzeichen
            .replace("’", "'")          # typografische Apostrophe
            .replace("“", '"').replace("”", '"')  # typografische Anführungszeichen
            .replace("``", '"')         # doppelte Backticks zu normalen Quotes
        )
        clean_prompt = re.sub(r"\s+", " ", clean_prompt).strip()  # Mehrfachleerzeichen reduzieren
        return clean_prompt
    except Exception as e:
        print(f"Fehler beim Bereinigen des Prompts: {e}")
        raise

def calculate_total_tokens_for_prompt_and_dataframe(model_name, prompt_file, dataframe_file):
    """
    Berechnet die Gesamtanzahl der Tokens für Prompt, Daten & Completion.
    Gibt zusätzlich eine Kostenschätzung in $ aus.
    """
    # Prompt laden
    prompt = load_and_clean_prompt(prompt_file)
    encoder = tiktoken.encoding_for_model(model_name)
    prompt_token_count = len(encoder.encode(prompt))

    # Daten einlesen
    df = pd.read_excel(dataframe_file, engine="openpyxl")
    df.columns = df.columns.str.replace(" ", "_")

    # Tokens für Beobachtungen berechnen
    row_token_count = 0
    for row in df.itertuples(index=False):
        row_dict = row._asdict()
        combined_row = " ".join([str(v) for v in row_dict.values() if pd.notna(v)])
        row_token_count += len(encoder.encode(combined_row))

    # GPT-4o Preise (April 2024)
    input_price_per_1k = 0.005
    output_price_per_1k = 0.015
    estimated_completion_tokens_per_row = 300
    
    prompt_token_count_total = prompt_token_count * len(df)
    estimated_total_completion_tokens = 250 * len(df)  # realistischere Schätzung
    total_tokens = prompt_token_count_total + row_token_count + estimated_total_completion_tokens

    cost_estimate = (
        (prompt_token_count + row_token_count) / 1000 * input_price_per_1k +
        estimated_total_completion_tokens / 1000 * output_price_per_1k
    )
    cost_estimate = round(cost_estimate, 4)

    print(f"\n📊 Token-Berechnung für '{dataframe_file}' mit Modell '{model_name}':")
    print(f"🔹 Prompt-Token-Anzahl:     {prompt_token_count}")
    print(f"🔹 DataFrame-Token-Anzahl:  {row_token_count}")
    print(f"🔹 Geschätzte Completion:   {estimated_total_completion_tokens}")
    print(f"🔹 Gesamttokens:            {total_tokens}")
    print(f"💰 Geschätzte Kosten:       ${cost_estimate:.4f}")


# Beispielausführung
if __name__ == "__main__":
    PROMPT_FILE = "Input/Prompt_Regulations_short_bullet.rtf"
    INPUT_FILE = "Output/cleaned_regulations_updated_all.xlsx"

    calculate_total_tokens_for_prompt_and_dataframe(
        model_name=MODEL_NAME,
        prompt_file=PROMPT_FILE,
        dataframe_file=INPUT_FILE
    )
```

### Prompt anzeigen lassen
```{python}
import pypandoc

# 🔧 Pfad zur Prompt-Datei
prompt_file = "Input/Prompt_Regulations_short_bullet.rtf"

# 🧹 Funktion zum Bereinigen
def load_and_clean_prompt(rtf_file):
    try:
        prompt_plain = pypandoc.convert_file(rtf_file, 'plain')
        clean_prompt = (
            prompt_plain
            .replace("{{", "{")
            .replace("}}", "}")
            .replace("\\", "")
            .replace("\u00A0", " ")     # geschützte Leerzeichen → normale Leerzeichen
            .replace("’", "'")          # typografische Apostrophe
            .replace("“", '"').replace("”", '"')  # typografische Anführungszeichen
            .replace("``", '"')         # doppelte Backticks zu normalen Quotes
        )
        clean_prompt = re.sub(r"\s+", " ", clean_prompt).strip()  # Mehrfachleerzeichen reduzieren
        return clean_prompt
    except Exception as e:
        print(f"Fehler beim Bereinigen des Prompts: {e}")
        return None

# 📤 Prompt anzeigen
cleaned_prompt = load_and_clean_prompt(prompt_file)

if cleaned_prompt:
    print("📝 Vollständiger bereinigter Prompt:\n")
    print(cleaned_prompt)
```


# Subsidies Running Klassifikation 
## Subsidies Short Einfach
```{python}
import os
import json
import time
import csv
import pandas as pd
import pypandoc
import keyring
import openai
import tiktoken
import hashlib
import uuid
from tqdm import tqdm
from concurrent.futures import ThreadPoolExecutor
from datetime import datetime as dt
from functions_schemes import get_function_schema, get_function_name
import re
from openai import OpenAIError, RateLimitError
# === Neue Wrapper-Funktion für Trial mit Wiederholungen (beide Prompts) ===
import random
from pathlib import Path
from datetime import datetime
from classification_trial_evaluator_v5 import check_consumer_orientation_deviation
from evaluate_last_trials import export_trial_outputs

# === Konfiguration ===
prompt_tag = "subsidies"
MODEL_NAME = "gpt-4o"
PROMPT_FILE = "Input/Prompt_Subsidies_short_bullet.rtf"
POLICY_TYPE = "subsidy"
LOG_DIR = "Logs"
os.makedirs(LOG_DIR, exist_ok=True)
USE_CACHE = False  # Toggle fuer Testzwecke

# === OpenAI API Key ===
API_KEY = keyring.get_password("openai", "api_key")
if not API_KEY:
    raise RuntimeError("❌ Kein API-Key gefunden.")
openai.api_key = API_KEY
print("🔐 API-Key geladen")

# Tokenlimit für Prompt + Completion
MODEL_TOTAL_LIMIT = {
    "gpt-4": 8192,
    "gpt-4o": 128000,  # korrekt für Berechnung
    "gpt-4o-2024-11-20": 128000, 
}
# Maximaler Antwort-Output
MODEL_COMPLETION_LIMIT = {
    "gpt-4": 4096,
    "gpt-4o": 4096, 
    "gpt-4o-2024-11-20": 4096,# ✅ nur das ist max_tokens (Antwortlänge!)
}

# === Funktionen ===
def load_and_clean_prompt(rtf_file):
    try:
        # 1️⃣ RTF → Plain Text
        prompt_plain = pypandoc.convert_file(rtf_file, 'plain')

        # 2️⃣ Bereinigen
        clean_prompt = (
            prompt_plain
            .replace("{{", "{")
            .replace("}}", "}")
            .replace("\\", "")
            .replace("\u00A0", " ")  # geschütztes Leerzeichen
            .replace("’", "'")       # typografischer Apostroph
            .replace("“", '"').replace("”", '"')  # typografische Quotes
            .replace("``", '"')      # doppelte Backticks
        )
        clean_prompt = re.sub(r"\s+", " ", clean_prompt).strip()

        # 3️⃣ Platzhalter-Prüfung (nach dem Cleaning!)
        if "{Policy_ID}" not in clean_prompt:
            print("⚠️ Warnung: Policy_ID wird nicht im Prompt verwendet!")
        if not all(var in clean_prompt for var in ["{Country}", "{Year}", "{Policy_Name}"]):
            print("⚠️ Achtung: Country, Year oder Policy_Name sind nicht im Prompt enthalten!")
        if "{Text}" not in clean_prompt:
            print("⚠️ Die Policy-Beschreibung (Text) ist nicht im Prompt enthalten!")
        return clean_prompt

    except Exception as e:
        print(f"❌ Fehler beim Laden oder Bereinigen des Prompts: {e}")
        return None

def calculate_remaining_tokens(prompt_text):
    tokenizer = tiktoken.encoding_for_model(MODEL_NAME)
    prompt_tokens = len(tokenizer.encode(prompt_text))
    return MODEL_TOTAL_LIMIT[MODEL_NAME] - prompt_tokens

def load_cache(cache_file):
    if os.path.exists(cache_file):
        try:
            with open(cache_file, "r") as f:
                return json.load(f)
        except json.JSONDecodeError:
            return {}
    return {}

def save_cache(cache, cache_file):
    with open(cache_file, "w") as f:
        json.dump(cache, f)

def append_to_log(row_id, tokens, attempts, log_path, error=None, success=True):
    log_entry = {
        "id_countryiso_year_url": row_id,
        "Tokens": tokens,
        "Attempts": attempts,
        "Success": success,
        "Error_Message": error or "",
        "Timestamp": dt.now().isoformat()
    }
    file_exists = os.path.exists(log_path)
    with open(log_path, "a", newline="", encoding="utf-8") as logfile:
        writer = csv.DictWriter(logfile, fieldnames=log_entry.keys(), delimiter=";")
        if not file_exists:
            writer.writeheader()
        writer.writerow(log_entry)

def classify_with_function_calling(row, prompt, max_output_tokens, log_path, cache_file,trial_id, retries=10):
    row_dict = row._asdict()

    # ID vorbereiten
    if "id_countryiso_year_url" not in row_dict:
        raise ValueError("❌ 'id_countryiso_year_url' fehlt.")
    row_id = str(int(float(row_dict["id_countryiso_year_url"])))
    row_dict["Policy_ID"] = row_id
    row_dict["id_countryiso_year_url"] = row_id

    print("📄 Policy Text:", row_dict.get("Text", "")[:300], "\n---")

    # Prompt füllen
    try:
        formatted_prompt = prompt.format(**row_dict)
    except KeyError as e:
        print(f"❌ Fehlender Schlüssel im Prompt: {e}")
        return {"Error": f"Missing key: {e}"}

    print(f"\n🧾 Prompt-Vorschau für {row_id} (Versuch 1):\n{formatted_prompt[:500]}...\n---")

    cache = load_cache(cache_file)
    if USE_CACHE and row_id in cache:
        print(f"🔁 Überspringe {row_id} – aus Cache geladen.")
        return cache[row_id]

    for attempt in range(1, retries + 1):
        try:
            print(f"🔎 Klassifiziere {row_id} (Versuch {attempt}/{retries})")
            
            tokenizer = tiktoken.encoding_for_model(MODEL_NAME)
            prompt_tokens = len(tokenizer.encode(formatted_prompt))
            max_tokens_dynamic = min(
            MODEL_COMPLETION_LIMIT[MODEL_NAME],
            MODEL_TOTAL_LIMIT[MODEL_NAME] - prompt_tokens - 200
        )
            
            # ✅ Debug-Ausgabe hier:
            tokenizer = tiktoken.encoding_for_model(MODEL_NAME)
            prompt_length = len(tokenizer.encode(formatted_prompt))
            print(f"📏 Promptlänge: {prompt_length} Tokens – Verfügbar für Output: {max_tokens_dynamic}")

            response = openai.chat.completions.create(
                model=MODEL_NAME,
                messages=[{"role": "user", "content": formatted_prompt}],
                functions=get_function_schema(POLICY_TYPE),
                function_call={"name": get_function_name(POLICY_TYPE)},
                temperature=0.0,
                top_p=1.0,
                frequency_penalty=0.0,
                presence_penalty=0.0,
                max_tokens=max_tokens_dynamic
            )

            func_response = response.choices[0].message.function_call
            if not func_response:
                raise ValueError("Keine function_call-Antwort erhalten.")

            result = json.loads(func_response.arguments)
            result["id_countryiso_year_url"] = row_id
            result["Country"] = row_dict.get("Country")
            result["Year"] = row_dict.get("Year")
            result["Policy_Name"] = row_dict.get("Policy_Name")
            result["Tokens"] = response.usage.total_tokens
            
             # 🔐 Eindeutiger Hash des Originaltexts
            result["Input_Policy_Hash"] = hashlib.md5(row_dict["Text"].encode("utf-8")).hexdigest()
            # GPT usage-Metadaten
            usage = response.usage
            result["Prompt_Tokens"] = usage.prompt_tokens
            result["Completion_Tokens"] = usage.completion_tokens
            result["Total_Tokens"] = usage.total_tokens
            # Zusatzinfos aus function_call
            result["Function_Name"] = func_response.name
            result["Function_Arguments_JSON"] = func_response.arguments  # optional für Debugging
            # Tokenbudget & Prompt-Metriken
            result["Prompt_Length_Tokens"] = prompt_tokens
            result["Max_Output_Tokens"] = max_tokens_dynamic
            # Weitere Klassifikations-Metadaten
            result["Retry_Count"] = attempt
            result["Used_Cache"] = USE_CACHE and row_id in cache
            # Allgemeine Metadaten (schon teilweise enthalten)
            result["Model_Name"] = MODEL_NAME
            result["Prompt_Version"] = prompt_tag  # z. B. "subsidies_short"
            result["Timestamp"] = dt.now().isoformat()
            result["Trial_ID"] = trial_id
            result["Run_UUID"] = str(uuid.uuid4())
            
            append_to_log(row_id, result["Tokens"], attempt, log_path)
            cache[row_id] = result
            save_cache(cache, cache_file)
            return result

        except RateLimitError as e:
            retry_after = 10
            match = re.search(r"try again in ([\\d.]+)s", str(e))
            if match:
                retry_after = float(match.group(1))
            print(f"⏳ Rate Limit erreicht. Warte {retry_after:.1f} Sekunden...")
            time.sleep(retry_after)

        except Exception as e:
            print(f"⚠️ Fehler bei {row_id} (Versuch {attempt}): {e}")
            append_to_log(row_id, 0, attempt, log_path=log_path, error=str(e), success=False)
            time.sleep(2 + attempt)

    final_error = f"❌ Maximale Anzahl Versuche erreicht für {row_id}"
    append_to_log(row_id, 0, retries, log_path=log_path, error=final_error, success=False)
    return {"Error": final_error}

def classify_observations(data, output_path, log_path,cache_file, trial_id ):
    print("📄 Verwende übergebenen DataFrame.")
    print(f"📊 Anzahl geladener Beobachtungen: {len(data)}")
    print("📊 Datensatz geladen:", data.shape)
    print("🆔 Beobachtungen, die klassifiziert werden:")
    print(data["id_countryiso_year_url"].tolist())

    data["id_countryiso_year_url"] = data["id_countryiso_year_url"].apply(lambda x: str(int(x)) if pd.notna(x) else None)

    if data["id_countryiso_year_url"].isna().sum() > 0:
        raise ValueError("❌ Fehlende IDs.")
    if data["id_countryiso_year_url"].duplicated().sum() > 0:
        raise ValueError("❌ Doppelte IDs.")

    prompt_template = load_and_clean_prompt(PROMPT_FILE)
    max_output_tokens = calculate_remaining_tokens(prompt_template) - 100
    print(f"📏 Prompt-Token-Budget: {max_output_tokens} Tokens verfügbar")
    print("🚀 Starte Klassifikation...\n")

    results = []
    with ThreadPoolExecutor(max_workers=4) as executor:
      for result in tqdm(
          executor.map(lambda args: classify_with_function_calling(*args),
                       ((row, prompt_template, max_output_tokens, log_path, cache_file, trial_id)
                       for row in data.itertuples(index=False))),
        total=len(data), desc="🔄 Klassifikation läuft"
    ):
        results.append(result)

    result_df = pd.DataFrame(results)
    result_df.to_csv(output_path, index=False, float_format='%.0f')
    print(f"\n✅ Ergebnisse gespeichert unter: {output_path}")
    result_df.to_excel(output_path.replace(".csv", ".xlsx"), index=False)
    result_df.to_pickle(output_path.replace(".csv", ".pkl"))
    print("📁 Ausgabe zusätzlich als .xlsx und .pkl gespeichert")
    return result_df

# === Vergleich & Fehleranalyse ============================
def post_classification_analysis(result_df, output_path, log_path, cache_file, timestamp):
    print("\n🧾 Starte Analyse der erfolgreichen & fehlerhaften Klassifikationen...")

    # 🔁 IDs vereinheitlichen
    result_df["id_countryiso_year_url"] = result_df["id_countryiso_year_url"].astype(str)

    if not os.path.exists(log_path):
        print("⚠️ Kein Logfile gefunden. Fehleranalyse nicht möglich.")
        return

    # 🔍 Logfile laden
    log_df = pd.read_csv(log_path, sep=";")
    log_df.columns = log_df.columns.str.strip()  # Whitespace-Fehler vermeiden
    log_df["id_countryiso_year_url"] = log_df["id_countryiso_year_url"].astype(str)
    print(f"📋 Erkannte Spalten im Logfile: {log_df.columns.tolist()}")
    log_df["Attempts"] = pd.to_numeric(log_df["Attempts"], errors="coerce").fillna(0).astype(int)
    log_df["Tokens"] = pd.to_numeric(log_df["Tokens"], errors="coerce").fillna(0).astype(int)
    
    # ⚠️ Sicherheitscheck: Größe der Ergebnisdatei vs. Logdatei
    if len(result_df) < len(log_df):
        print("⚠️ Ergebnisdatei enthält weniger Zeilen als Logdatei. Bitte prüfen, ob das die aktuelle Klassifikationsdatei ist.")
        
    if "Success" not in log_df.columns:
        print("❌ Die Spalte 'Success' fehlt im Logfile. Analyse wird abgebrochen.")
        return

    # 🔗 Merge zur Identifikation erfolgreicher Klassifikationen
    merged_df = result_df.merge(
        log_df[["id_countryiso_year_url", "Success", "Error_Message", "Attempts"]],
        on="id_countryiso_year_url", how="left"
    )

    # ✅ Erfolgreiche Fälle (Success == True)
    result_df_successful = merged_df[merged_df["Success"] == True]
    success_path = output_path.replace(".csv", "_success_only.csv")
    result_df_successful.to_csv(success_path, index=False)
    print(f"📂 Erfolgreiche Ergebnisse gespeichert unter: {success_path}")

    # 🔢 Übersicht
    all_ids = set(log_df["id_countryiso_year_url"])
    success_ids = set(result_df_successful["id_countryiso_year_url"])
    failed_ids = all_ids - success_ids

    print(f"🔢 Gesamt: {len(all_ids)}")
    print(f"✅ Erfolgreich klassifiziert: {len(success_ids)}")
    print(f"❌ Fehlgeschlagen: {len(failed_ids)}")

    # 🚫 Fehleranalyse
    failed_entries = log_df[log_df["id_countryiso_year_url"].isin(failed_ids)]
    error_summary = failed_entries["Error_Message"].value_counts()

    print("\n🚫 Gründe für Fehlversuche:")
    print(error_summary if not error_summary.empty else "✅ Keine Fehler protokolliert.")

    # 🔎 Nicht korrekt identifizierte Policies
    if "Correctly_Identified" in result_df.columns:
        not_identified = result_df[result_df["Correctly_Identified"] == False]
        print(f"\n🚫 Nicht korrekt identifizierte Policies: {len(not_identified)}")
        if not not_identified.empty:
            not_identified.to_csv( f"Output/not_identified_policies_{prompt_tag}_{timestamp}.csv", index=False)
            print(f"📂 Nicht erkannte Policies gespeichert unter: Output/not_identified_policies_{timestamp}.csv")

    # ⏳ Max. Anzahl Versuche erreicht?
    max_attempts = failed_entries[failed_entries["Attempts"] >= 10]
    print(f"\n⏳ Fälle mit max. Versuchen (>=5): {len(max_attempts)}")

    # ⚠️ Logfile-IDs nicht im Ergebnis-CSV?
    result_ids = set(result_df["id_countryiso_year_url"])
    missing_in_result = all_ids - result_ids
    if missing_in_result:
        print(f"\n⚠️ IDs im Logfile, aber nicht im Ergebnis-CSV: {len(missing_in_result)}")
        print(sorted(list(missing_in_result)))

    # 💾 Fehlerdetails exportieren
    failed_entries.to_csv( f"Output/failed_classifications_detailed_{prompt_tag}_{timestamp}.csv", index=False)
    print("📁 Fehlerdetails gespeichert unter: Output/failed_classifications_detailed.csv")
# === Konfigurierbare Trial-Funktion ===
def run_trials(
    data,
    n_trials=1,
    prompt_tag="subsidies",
    prompt_path="Input/Prompt_Subsidies_short_bullet.rtf",
    policy_type="subsidy",
    model_name="gpt-4o"
):
    
    timestamp = datetime.now().strftime("%Y-%m-%d_%H-%M")

    base_timestamp = datetime.now().strftime("%Y%m%d_%H%M")
    base_output_dir = Path(f"Output/Trials_{prompt_tag}_{base_timestamp}")
    base_output_dir.mkdir(parents=True, exist_ok=True)

    for trial in range(1, n_trials + 1):
        trial_id = f"T{trial:03d}"
        print(f"\n🚀 Starte Trial {trial_id}")

        trial_data = data.sample(frac=1, random_state=None).reset_index(drop=True)

        # Dynamisch Konfiguration setzen
        PROMPT_FILE = prompt_path
        OUTPUT_FILE = str(base_output_dir / f"output_{trial_id}_{prompt_tag}.csv")
        LOG_FILE_PATH = str(base_output_dir / f"log_{trial_id}_{prompt_tag}.csv")
        CACHE_FILE = str(base_output_dir / f"cache_{trial_id}_{prompt_tag}.json")
        POLICY_TYPE = policy_type
        MODEL_NAME = model_name
        
        # ❗️Hier Schutz vor Überschreiben einbauen
        if Path(OUTPUT_FILE).exists():
          print(f"⚠️ Trial {trial_id} wurde bereits klassifiziert. Überspringe...")
          continue

        # Klassifikation aufrufen
        df_result = classify_observations(data=trial_data, output_path=OUTPUT_FILE, log_path=LOG_FILE_PATH, cache_file=CACHE_FILE, trial_id=trial_id)
        df_result["Trial_ID"] = trial_id
        df_result["Prompt_Version"] = prompt_tag
        df_result["API_Model"] = model_name
        df_result["Timestamp"] = datetime.now().isoformat()

        # Zwischenspeichern
        df_result.to_csv(OUTPUT_FILE, index=False)
        print(f"📂 Ergebnis gespeichert: {OUTPUT_FILE}")

        # 🔎 Fehleranalyse direkt pro Trial:
        post_classification_analysis(
            result_df=df_result,
            output_path=OUTPUT_FILE,
            log_path=LOG_FILE_PATH,
            cache_file=CACHE_FILE,
            timestamp=timestamp

        )

        # ✅ Optional: Erfolgreiche & vollständige Fälle speichern
        if "Error" in df_result.columns:
            success_only = df_result[
                df_result["Error"].isna() |
                df_result["Error"].astype(str).str.strip().eq("")
            ]
            complete_cases = success_only.dropna()
            complete_success_path = OUTPUT_FILE.replace(".csv", f"_success_complete_cases_{timestamp}.csv")
            complete_cases.to_csv(complete_success_path, index=False, float_format="%.0f")
            # XLSX zusätzlich
            complete_success_path_xlsx = complete_success_path.replace(".csv", ".xlsx")
            complete_cases.to_excel(complete_success_path_xlsx, index=False)
        # ➕ 📦 Export in zusätzliche Formate (immer, nicht nur bei Erfolgsfällen
        export_prefix = str(base_output_dir / f"classification_{prompt_tag}_{trial_id}_{timestamp}")
        export_trial_outputs(df_result, export_prefix, prompt_tag, timestamp)
        # ✅ Konsistenzcheck für Consumer_Oriented
        check_consumer_orientation_deviation(df_result, prompt_tag, trial_id)

if __name__ == "__main__":
    run_trials(
        data=df_subsidies_all,  #### IMPORTANT: Input dataframe used
        n_trials=2, ### IMPORTANT:Anzahl der Trials. Überschreibt default Wert aus def run_trials
        prompt_tag="subsidies",
        prompt_path="Input/Prompt_Subsidies_short_bullet.rtf", ### Important: Prompt used for classification
        policy_type="subsidy",
         model_name="gpt-4o-2024-11-20"  # hier ändern
    )
```
# Extern
## Export RData and other Formats, Duplizierung, reload & Trial Evaluator
```{python}
from evaluate_last_trials import posthoc_evaluate_and_export

# Führt Analyse, Export und Konsistenzprüfung für subsidies durch
df_all_trials, evaluation_report = posthoc_evaluate_and_export(prompt_tag="subsidies")

# Falls existing:
# df_all_trials, evaluation_report = posthoc_evaluate_and_export(prompt_tag="subsidies", df_existing=df_all_trials)

#df.reset_index(drop=True, inplace=True)

# Maneuelll
# Pfad anpassen je nach Datum/Zeit
#trial_folder = Path("Output/Trials_subsidies_20250521_1230")

# Alle Klassifikationsdateien (CSV) laden
#all_files = sorted(trial_folder.glob("output_T*.csv"))
#all_trial_results = [pd.read_csv(file) for file in all_files]

# Zu einem DataFrame zusammenführen
#df_all_trials = pd.concat(all_trial_results, ignore_index=True)
#print(f"📊 Gesamtanzahl Beobachtungen: {len(df_all_trials)}")
```

# # Regulations Running Klassifikation 
## Regulations Short Einfach

```{python}
import os
import json
import time
import csv
import pandas as pd
import pypandoc
import keyring
import openai
import tiktoken
import hashlib
import uuid
from tqdm import tqdm
from concurrent.futures import ThreadPoolExecutor
from datetime import datetime as dt
from functions_schemes import get_function_schema, get_function_name
import re
from openai import OpenAIError, RateLimitError
# === Neue Wrapper-Funktion für Trial mit Wiederholungen (beide Prompts) ===
import random
from pathlib import Path
from datetime import datetime
from classification_trial_evaluator_v5 import check_consumer_orientation_deviation
from evaluate_last_trials import export_trial_outputs

# === Konfiguration ===
prompt_tag = "regulations"
MODEL_NAME = "gpt-4o"
PROMPT_FILE = "Input/Prompt_Regulations_short_bullet.rtf"
POLICY_TYPE = "regulation"
LOG_DIR = "Logs"
os.makedirs(LOG_DIR, exist_ok=True)
USE_CACHE = False  # Toggle fuer Testzwecke

# === OpenAI API Key ===
API_KEY = keyring.get_password("openai", "api_key")
if not API_KEY:
    raise RuntimeError("❌ Kein API-Key gefunden.")
openai.api_key = API_KEY
print("🔐 API-Key geladen")

# Tokenlimit für Prompt + Completion
MODEL_TOTAL_LIMIT = {
    "gpt-4": 8192,
    "gpt-4o": 128000,  # korrekt für Berechnung
    "gpt-4o-2024-11-20": 128000, 
}
# Maximaler Antwort-Output
MODEL_COMPLETION_LIMIT = {
    "gpt-4": 4096,
    "gpt-4o": 4096, 
    "gpt-4o-2024-11-20": 4096,# ✅ nur das ist max_tokens (Antwortlänge!)
}

# === Funktionen ===
def load_and_clean_prompt(rtf_file):
    try:
        # 1️⃣ RTF → Plain Text
        prompt_plain = pypandoc.convert_file(rtf_file, 'plain')

        # 2️⃣ Bereinigen
        clean_prompt = (
            prompt_plain
            .replace("{{", "{")
            .replace("}}", "}")
            .replace("\\", "")
            .replace("\u00A0", " ")  # geschütztes Leerzeichen
            .replace("’", "'")       # typografischer Apostroph
            .replace("“", '"').replace("”", '"')  # typografische Quotes
            .replace("``", '"')      # doppelte Backticks
        )
        clean_prompt = re.sub(r"\s+", " ", clean_prompt).strip()

        # 3️⃣ Platzhalter-Prüfung (nach dem Cleaning!)
        if "{Policy_ID}" not in clean_prompt:
            print("⚠️ Warnung: Policy_ID wird nicht im Prompt verwendet!")
        if not all(var in clean_prompt for var in ["{Country}", "{Year}", "{Policy_Name}"]):
            print("⚠️ Achtung: Country, Year oder Policy_Name sind nicht im Prompt enthalten!")
        if "{Text}" not in clean_prompt:
            print("⚠️ Die Policy-Beschreibung (Text) ist nicht im Prompt enthalten!")
        return clean_prompt

    except Exception as e:
        print(f"❌ Fehler beim Laden oder Bereinigen des Prompts: {e}")
        return None

def calculate_remaining_tokens(prompt_text):
    tokenizer = tiktoken.encoding_for_model(MODEL_NAME)
    prompt_tokens = len(tokenizer.encode(prompt_text))
    return MODEL_TOTAL_LIMIT[MODEL_NAME] - prompt_tokens

def load_cache(cache_file):
    if os.path.exists(cache_file):
        try:
            with open(cache_file, "r") as f:
                return json.load(f)
        except json.JSONDecodeError:
            return {}
    return {}

def save_cache(cache, cache_file):
    with open(cache_file, "w") as f:
        json.dump(cache, f)

def append_to_log(row_id, tokens, attempts, log_path, error=None, success=True):
    log_entry = {
        "id_countryiso_year_url": row_id,
        "Tokens": tokens,
        "Attempts": attempts,
        "Success": success,
        "Error_Message": error or "",
        "Timestamp": dt.now().isoformat()
    }
    file_exists = os.path.exists(log_path)
    with open(log_path, "a", newline="", encoding="utf-8") as logfile:
        writer = csv.DictWriter(logfile, fieldnames=log_entry.keys(), delimiter=";")
        if not file_exists:
            writer.writeheader()
        writer.writerow(log_entry)

def classify_with_function_calling(row, prompt, max_output_tokens, log_path, cache_file, trial_id, retries=10):
    row_dict = row._asdict()

    # ID vorbereiten
    if "id_countryiso_year_url" not in row_dict:
        raise ValueError("❌ 'id_countryiso_year_url' fehlt.")
    row_id = str(int(float(row_dict["id_countryiso_year_url"])))
    row_dict["Policy_ID"] = row_id
    row_dict["id_countryiso_year_url"] = row_id

    print("📄 Policy Text:", row_dict.get("Text", "")[:300], "\n---")

    # Prompt füllen
    try:
        formatted_prompt = prompt.format(**row_dict)
    except KeyError as e:
        print(f"❌ Fehlender Schlüssel im Prompt: {e}")
        return {"Error": f"Missing key: {e}"}

    print(f"\n🧾 Prompt-Vorschau für {row_id} (Versuch 1):\n{formatted_prompt[:500]}...\n---")

    cache = load_cache(cache_file)
    if USE_CACHE and row_id in cache:
        print(f"🔁 Überspringe {row_id} – aus Cache geladen.")
        return cache[row_id]

    for attempt in range(1, retries + 1):
        try:
            print(f"🔎 Klassifiziere {row_id} (Versuch {attempt}/{retries})")
            
            tokenizer = tiktoken.encoding_for_model(MODEL_NAME)
            prompt_tokens = len(tokenizer.encode(formatted_prompt))
            max_tokens_dynamic = min(
            MODEL_COMPLETION_LIMIT[MODEL_NAME],
            MODEL_TOTAL_LIMIT[MODEL_NAME] - prompt_tokens - 200
        )
            
            # ✅ Debug-Ausgabe hier:
            tokenizer = tiktoken.encoding_for_model(MODEL_NAME)
            prompt_length = len(tokenizer.encode(formatted_prompt))
            print(f"📏 Promptlänge: {prompt_length} Tokens – Verfügbar für Output: {max_tokens_dynamic}")

            response = openai.chat.completions.create(
                model=MODEL_NAME,
                messages=[{"role": "user", "content": formatted_prompt}],
                functions=get_function_schema(POLICY_TYPE),
                function_call={"name": get_function_name(POLICY_TYPE)},
                temperature=0.0,
                top_p=1.0,
                frequency_penalty=0.0,
                presence_penalty=0.0,
                max_tokens=max_tokens_dynamic
            )

            func_response = response.choices[0].message.function_call
            if not func_response:
                raise ValueError("Keine function_call-Antwort erhalten.")

            result = json.loads(func_response.arguments)
            result["id_countryiso_year_url"] = row_id
            result["Country"] = row_dict.get("Country")
            result["Year"] = row_dict.get("Year")
            result["Policy_Name"] = row_dict.get("Policy_Name")
            result["Tokens"] = response.usage.total_tokens
            
            # 🔐 Eindeutiger Hash des Originaltexts
            result["Input_Policy_Hash"] = hashlib.md5(row_dict["Text"].encode("utf-8")).hexdigest()
            # GPT usage-Metadaten
            usage = response.usage
            result["Prompt_Tokens"] = usage.prompt_tokens
            result["Completion_Tokens"] = usage.completion_tokens
            result["Total_Tokens"] = usage.total_tokens
            # Zusatzinfos aus function_call
            result["Function_Name"] = func_response.name
            result["Function_Arguments_JSON"] = func_response.arguments  # optional für Debugging
            # Tokenbudget & Prompt-Metriken
            result["Prompt_Length_Tokens"] = prompt_tokens
            result["Max_Output_Tokens"] = max_tokens_dynamic
            # Weitere Klassifikations-Metadaten
            result["Retry_Count"] = attempt
            result["Used_Cache"] = USE_CACHE and row_id in cache
            # Allgemeine Metadaten (schon teilweise enthalten)
            result["Model_Name"] = MODEL_NAME
            result["Prompt_Version"] = prompt_tag  # z. B. "subsidies_short"
            result["Timestamp"] = dt.now().isoformat()
            result["Trial_ID"] = trial_id
            result["Run_UUID"] = str(uuid.uuid4())

            append_to_log(row_id, result["Tokens"], attempt, log_path)
            cache[row_id] = result
            save_cache(cache, cache_file)
            return result

        except RateLimitError as e:
            retry_after = 10
            match = re.search(r"try again in ([\\d.]+)s", str(e))
            if match:
                retry_after = float(match.group(1))
            print(f"⏳ Rate Limit erreicht. Warte {retry_after:.1f} Sekunden...")
            time.sleep(retry_after)

        except Exception as e:
            print(f"⚠️ Fehler bei {row_id} (Versuch {attempt}): {e}")
            append_to_log(row_id, 0, attempt, log_path=log_path, error=str(e), success=False)
            time.sleep(2 + attempt)

    final_error = f"❌ Maximale Anzahl Versuche erreicht für {row_id}"
    append_to_log(row_id, 0, retries, log_path=log_path, error=final_error, success=False)
    return {"Error": final_error}

def classify_observations(data, output_path, log_path,cache_file, trial_id ):
    print("📄 Verwende übergebenen DataFrame.")
    print(f"📊 Anzahl geladener Beobachtungen: {len(data)}")
    print("📊 Datensatz geladen:", data.shape)
    print("🆔 Beobachtungen, die klassifiziert werden:")
    print(data["id_countryiso_year_url"].tolist())

    data["id_countryiso_year_url"] = data["id_countryiso_year_url"].apply(lambda x: str(int(x)) if pd.notna(x) else None)

    if data["id_countryiso_year_url"].isna().sum() > 0:
        raise ValueError("❌ Fehlende IDs.")
    if data["id_countryiso_year_url"].duplicated().sum() > 0:
        raise ValueError("❌ Doppelte IDs.")

    prompt_template = load_and_clean_prompt(PROMPT_FILE)
    max_output_tokens = calculate_remaining_tokens(prompt_template) - 100
    print(f"📏 Prompt-Token-Budget: {max_output_tokens} Tokens verfügbar")
    print("🚀 Starte Klassifikation...\n")

    results = []
    with ThreadPoolExecutor(max_workers=4) as executor:
      for result in tqdm(
          executor.map(lambda args: classify_with_function_calling(*args),
                       ((row, prompt_template, max_output_tokens, log_path, cache_file, trial_id)
                       for row in data.itertuples(index=False))),
        total=len(data), desc="🔄 Klassifikation läuft"
    ):
        results.append(result)

    result_df = pd.DataFrame(results)
    result_df.to_csv(output_path, index=False, float_format='%.0f')
    print(f"\n✅ Ergebnisse gespeichert unter: {output_path}")
    result_df.to_excel(output_path.replace(".csv", ".xlsx"), index=False)
    result_df.to_pickle(output_path.replace(".csv", ".pkl"))
    print("📁 Ausgabe zusätzlich als .xlsx und .pkl gespeichert")
    return result_df

# === Vergleich & Fehleranalyse ============================
def post_classification_analysis(result_df, output_path, log_path, cache_file, timestamp):
    print("\n🧾 Starte Analyse der erfolgreichen & fehlerhaften Klassifikationen...")

    # 🔁 IDs vereinheitlichen
    result_df["id_countryiso_year_url"] = result_df["id_countryiso_year_url"].astype(str)

    if not os.path.exists(log_path):
        print("⚠️ Kein Logfile gefunden. Fehleranalyse nicht möglich.")
        return

    # 🔍 Logfile laden
    log_df = pd.read_csv(log_path, sep=";")
    log_df.columns = log_df.columns.str.strip()  # Whitespace-Fehler vermeiden
    log_df["id_countryiso_year_url"] = log_df["id_countryiso_year_url"].astype(str)
    print(f"📋 Erkannte Spalten im Logfile: {log_df.columns.tolist()}")
    log_df["Attempts"] = pd.to_numeric(log_df["Attempts"], errors="coerce").fillna(0).astype(int)
    log_df["Tokens"] = pd.to_numeric(log_df["Tokens"], errors="coerce").fillna(0).astype(int)
    
    # ⚠️ Sicherheitscheck: Größe der Ergebnisdatei vs. Logdatei
    if len(result_df) < len(log_df):
        print("⚠️ Ergebnisdatei enthält weniger Zeilen als Logdatei. Bitte prüfen, ob das die aktuelle Klassifikationsdatei ist.")
        
    if "Success" not in log_df.columns:
        print("❌ Die Spalte 'Success' fehlt im Logfile. Analyse wird abgebrochen.")
        return

    # 🔗 Merge zur Identifikation erfolgreicher Klassifikationen
    merged_df = result_df.merge(
        log_df[["id_countryiso_year_url", "Success", "Error_Message", "Attempts"]],
        on="id_countryiso_year_url", how="left"
    )

    # ✅ Erfolgreiche Fälle (Success == True)
    result_df_successful = merged_df[merged_df["Success"] == True]
    success_path = output_path.replace(".csv", "_success_only.csv")
    result_df_successful.to_csv(success_path, index=False)
    print(f"📂 Erfolgreiche Ergebnisse gespeichert unter: {success_path}")

    # 🔢 Übersicht
    all_ids = set(log_df["id_countryiso_year_url"])
    success_ids = set(result_df_successful["id_countryiso_year_url"])
    failed_ids = all_ids - success_ids

    print(f"🔢 Gesamt: {len(all_ids)}")
    print(f"✅ Erfolgreich klassifiziert: {len(success_ids)}")
    print(f"❌ Fehlgeschlagen: {len(failed_ids)}")

    # 🚫 Fehleranalyse
    failed_entries = log_df[log_df["id_countryiso_year_url"].isin(failed_ids)]
    error_summary = failed_entries["Error_Message"].value_counts()

    print("\n🚫 Gründe für Fehlversuche:")
    print(error_summary if not error_summary.empty else "✅ Keine Fehler protokolliert.")

    # 🔎 Nicht korrekt identifizierte Policies
    if "Correctly_Identified" in result_df.columns:
        not_identified = result_df[result_df["Correctly_Identified"] == False]
        print(f"\n🚫 Nicht korrekt identifizierte Policies: {len(not_identified)}")
        if not not_identified.empty:
            not_identified.to_csv( f"Output/not_identified_policies_{prompt_tag}_{timestamp}.csv", index=False)
            print(f"📂 Nicht erkannte Policies gespeichert unter: Output/not_identified_policies_{timestamp}.csv")

    # ⏳ Max. Anzahl Versuche erreicht?
    max_attempts = failed_entries[failed_entries["Attempts"] >= 10]
    print(f"\n⏳ Fälle mit max. Versuchen (>=5): {len(max_attempts)}")

    # ⚠️ Logfile-IDs nicht im Ergebnis-CSV?
    result_ids = set(result_df["id_countryiso_year_url"])
    missing_in_result = all_ids - result_ids
    if missing_in_result:
        print(f"\n⚠️ IDs im Logfile, aber nicht im Ergebnis-CSV: {len(missing_in_result)}")
        print(sorted(list(missing_in_result)))

    # 💾 Fehlerdetails exportieren
    failed_entries.to_csv( f"Output/failed_classifications_detailed_{prompt_tag}_{timestamp}.csv", index=False)
    print("📁 Fehlerdetails gespeichert unter: Output/failed_classifications_detailed.csv")
# === Konfigurierbare Trial-Funktion ===
def run_trials(
    data,
    n_trials=1,
    prompt_tag="regulations",
    prompt_path="Input/Prompt_Regulations_short_bullet.rtf",
    policy_type="regulation",
    model_name="gpt-4o"
):
    
    timestamp = datetime.now().strftime("%Y-%m-%d_%H-%M")

    base_timestamp = datetime.now().strftime("%Y%m%d_%H%M")
    base_output_dir = Path(f"Output/Trials_{prompt_tag}_{base_timestamp}")
    base_output_dir.mkdir(parents=True, exist_ok=True)

    for trial in range(1, n_trials + 1):
        trial_id = f"T{trial:03d}"
        print(f"\n🚀 Starte Trial {trial_id}")

        trial_data = data.sample(frac=1, random_state=None).reset_index(drop=True)

        # Dynamisch Konfiguration setzen
        PROMPT_FILE = prompt_path
        OUTPUT_FILE = str(base_output_dir / f"output_{trial_id}_{prompt_tag}.csv")
        LOG_FILE_PATH = str(base_output_dir / f"log_{trial_id}_{prompt_tag}.csv")
        CACHE_FILE = str(base_output_dir / f"cache_{trial_id}_{prompt_tag}.json")
        POLICY_TYPE = policy_type
        MODEL_NAME = model_name
        # ❗️Hier Schutz vor Überschreiben einbauen
        if Path(OUTPUT_FILE).exists():
          print(f"⚠️ Trial {trial_id} wurde bereits klassifiziert. Überspringe...")
          continue

        # Klassifikation aufrufen
        df_result = classify_observations(data=trial_data, output_path=OUTPUT_FILE, log_path=LOG_FILE_PATH, cache_file=CACHE_FILE, trial_id=trial_id)
        df_result["Trial_ID"] = trial_id
        df_result["Prompt_Version"] = prompt_tag
        df_result["API_Model"] = model_name
        df_result["Timestamp"] = datetime.now().isoformat()

        # Zwischenspeichern
        df_result.to_csv(OUTPUT_FILE, index=False)
        print(f"📂 Ergebnis gespeichert: {OUTPUT_FILE}")

        # 🔎 Fehleranalyse direkt pro Trial:
        post_classification_analysis(
            result_df=df_result,
            output_path=OUTPUT_FILE,
            log_path=LOG_FILE_PATH,
            cache_file=CACHE_FILE,
            timestamp=timestamp

        )

        # ✅ Optional: Erfolgreiche & vollständige Fälle speichern
        if "Error" in df_result.columns:
            success_only = df_result[
                df_result["Error"].isna() |
                df_result["Error"].astype(str).str.strip().eq("")
            ]
            complete_cases = success_only.dropna()
            complete_success_path = OUTPUT_FILE.replace(".csv", f"_success_complete_cases_{timestamp}.csv")
            complete_cases.to_csv(complete_success_path, index=False, float_format="%.0f")

            # XLSX zusätzlich
            complete_success_path_xlsx = complete_success_path.replace(".csv", ".xlsx")
            complete_cases.to_excel(complete_success_path_xlsx, index=False)
        # ➕ 📦 Export in zusätzliche Formate (immer, nicht nur bei Erfolgsfällen
        export_prefix = str(base_output_dir / f"classification_{prompt_tag}_{trial_id}_{timestamp}")
        export_trial_outputs(df_result, export_prefix, prompt_tag, timestamp)
        # ✅ Konsistenzcheck für Consumer_Oriented
        check_consumer_orientation_deviation(df_result, prompt_tag, trial_id)
                
if __name__ == "__main__":
    run_trials(
        data=df_regulations_all, #### IMPORTANT: Input dataframe used
        n_trials=2, ### IMPORTANT:Anzahl der Trials. Überschreibt default Wert aus def run_trials
        prompt_tag="regulations",
        prompt_path="Input/Prompt_Regulations_short_bullet.rtf", ### IMPORTANT: Prompt used
        policy_type="regulation",
        model_name="gpt-4o-2024-11-20"
    )
```

# Extern
## Export RData and other Formats, Duplizierung, reload & Trial Evaluator
```{python}
from evaluate_last_trials import posthoc_evaluate_and_export

# Führt Analyse, Export und Konsistenzprüfung für subsidies durch
df_all_trials, evaluation_report = posthoc_evaluate_and_export(prompt_tag="regulations")

# Falls existing:
# df_all_trials, evaluation_report = posthoc_evaluate_and_export(prompt_tag="subsidies", df_existing=df_all_trials)

#df.reset_index(drop=True, inplace=True)

# Maneuelll
# Pfad anpassen je nach Datum/Zeit
#trial_folder = Path("Output/Trials_subsidies_20250521_1230")

# Alle Klassifikationsdateien (CSV) laden
#all_files = sorted(trial_folder.glob("output_T*.csv"))
#all_trial_results = [pd.read_csv(file) for file in all_files]

# Zu einem DataFrame zusammenführen
#df_all_trials = pd.concat(all_trial_results, ignore_index=True)
#print(f"📊 Gesamtanzahl Beobachtungen: {len(df_all_trials)}")
```


#  ✅ Utility-Chunk: Gruppierte Übersicht erzeugter Dateien (inkl. Export)
```{python}
import glob
import os
import pandas as pd
from pprint import pprint

def list_and_group_generated_files(timestamp, output_dir="Output", log_dir="Logs", export=True):
    """
    Findet alle Dateien mit dem gegebenen Timestamp und gruppiert sie nach Funktion (Plots, Output, Logs, Fehler etc.).
    Speichert optional eine Übersicht als CSV.
    """

    print(f"\n🗂️ Gruppierte Übersicht aller Dateien mit Timestamp: {timestamp}\n")

    # 🔍 1. Alle Dateien suchen
    search_patterns = [
        f"{output_dir}/*{timestamp}*.*",
        f"{log_dir}/*{timestamp}*.csv"
    ]
    all_files = []
    for pattern in search_patterns:
        all_files.extend(glob.glob(pattern))

    if not all_files:
        print("⚠️ Keine Dateien mit diesem Timestamp gefunden.")
        return None

    # 📂 2. Gruppierung nach Dateinamen
    groups = {
        "🟦 Plots": [],
        "🟩 Klassifikationsergebnisse (vollständig)": [],
        "🟥 Fehlgeschlagene Klassifikationen": [],
        "🟨 Nicht identifizierte Policies": [],
        "📋 Logfiles": [],
        "🧾 Kostenübersicht / Quality Summary": [],
        "📎 Sonstiges": []
    }

    for file in sorted(all_files):
        fname = os.path.basename(file).lower()

        if fname.endswith(".png"):
            groups["🟦 Plots"].append(file)
        elif "success_complete" in fname:
            groups["🟩 Klassifikationsergebnisse (vollständig)"].append(file)
        elif "failed_classifications" in fname:
            groups["🟥 Fehlgeschlagene Klassifikationen"].append(file)
        elif "not_identified" in fname:
            groups["🟨 Nicht identifizierte Policies"].append(file)
        elif log_dir in file:
            groups["📋 Logfiles"].append(file)
        elif "costs" in fname or "quality_summary" in fname:
            groups["🧾 Kostenübersicht / Quality Summary"].append(file)
        else:
            groups["📎 Sonstiges"].append(file)

    # 📊 3. Anzeige
    for group_name, files in groups.items():
        if files:
            print(f"\n{group_name} ({len(files)} Datei(en)):")
            pprint(files)

    # 💾 4. Optionaler Export
    if export:
        rows = [(group, os.path.basename(file), file) for group, files in groups.items() for file in files]
        df_export = pd.DataFrame(rows, columns=["Kategorie", "Dateiname", "Pfad"])
        export_path = f"{output_dir}/file_overview_grouped_{timestamp}.csv"
        df_export.to_csv(export_path, sep=";", index=False)
        print(f"\n💾 Gruppierte Dateiübersicht gespeichert unter: {export_path}")

    return groups

# Direkt aufrufen nach Klassifikationslauf
list_and_group_generated_files(timestamp)
```


# Trial Evaluator
```{python}
import pandas as pd
from pathlib import Path

# Pfad anpassen je nach Datum/Zeit
#trial_folder = Path("Output/Trials_subsidies_20250521_1230")

# Alle Klassifikationsdateien (CSV) laden
all_files = sorted(trial_folder.glob("output_T*.csv"))
all_trial_results = [pd.read_csv(file) for file in all_files]

# Zu einem DataFrame zusammenführen
df_all_trials = pd.concat(all_trial_results, ignore_index=True)
print(f"📊 Gesamtanzahl Beobachtungen: {len(df_all_trials)}")

from classification_trial_evaluator_v5 import evaluate_classification_trials

report = evaluate_classification_trials(df_all_trials)

df_all_trials = pd.concat(all_trial_results, ignore_index=True)
check_consumer_orientation_deviation(df_all_trials, prompt_tag, trial_id="ALL")


from classification_trial_evaluator_v5 import plot_classification_distributions

plot_classification_distributions(df_all_trials)
```


```{python}
#from classification_utils import list_and_group_generated_files

# Übersicht erzeugen (nach Klassifikationslauf)
#list_and_group_generated_files(timestamp)
```

# Ende

