---
title: "Collapse Wide & 📊 Trial Type Consistency Check"
author: "Simon Rittershaus"
date: "`r Sys.Date()`"
output: html_document
params:
  input_file: "aggregated_subsidies_trials_wide_combined.feather"
  type: "subsidies"  # oder "regulations"

---
 
```{r setup, include=FALSE}
knitr::opts_chunk$set(echo = TRUE)
rm(list = ls())
library(dplyr)
library(tidyr)
library(stringr)
library(readr)
library(janitor)
library(purrr)
library(arrow)
library(knitr)
library(lubridate)
```

```{r read-subsidies}
# Repo-relative directories
input_dir  <- here::here("processing", "aggregation", "aggregated-outputs")
output_dir <- here::here("processing", "collapsed")

# Ensure output dir exists (no logic change, just robust)
dir.create(output_dir, recursive = TRUE, showWarnings = FALSE)

# Files (repo-relative)
subs_path <- file.path(input_dir, "aggregated_subsidies_trials_wide_combined.feather")
regs_path <- file.path(input_dir, "aggregated_regulations_trials_wide_combined.feather")

# Guards
stopifnot("input_dir missing" = dir.exists(input_dir))
stopifnot("subs feather missing" = file.exists(subs_path))
stopifnot("regs feather missing" = file.exists(regs_path))

subs_df <- arrow::read_feather(subs_path) |>
  dplyr::mutate(dplyr::across(
    tidyselect::matches("(_sectors_count|_instruments_count|^target_group_int)_T\\d{3}$"),
    ~ suppressWarnings(as.numeric(.))
  ))

regs_df <- arrow::read_feather(regs_path) |>
  dplyr::mutate(dplyr::across(
    tidyselect::matches("(_sectors_count|_instruments_count|^target_group_int)_T\\d{3}$"),
    ~ suppressWarnings(as.numeric(.))
  ))

# Optional: only if you really use params$input_file in this Rmd
if (!exists("params") || is.null(params$input_file) || !nzchar(params$input_file)) {
  stop("params$input_file is not set. Provide it when rendering, e.g. params: input_file: 'yourfile.feather'")
}

input_file_path <- file.path(input_dir, params$input_file)
stopifnot("params$input_file not found in input_dir" = file.exists(input_file_path))

df <- arrow::read_feather(input_file_path)

# Metadaten-Spalten
meta_cols <- c("id_countryiso_year_url", "country", "year", "policy_name")
```

# Variable Type
##🧾 Erwartete Formate pro Variable
```{r type}
fix_variable_types <- function(df, logical_vars, numeric_vars) {
  to_logical <- function(x) {
    x <- tolower(trimws(x))
    dplyr::case_when(
      x == "true"  ~ TRUE,
      x == "false" ~ FALSE,
      TRUE         ~ NA
    )
  }

  for (var in logical_vars) {
    cols <- names(df)[grepl(paste0("^", var, "_T\\d{3}$"), names(df))]
    df[cols] <- lapply(df[cols], to_logical)
  }

  for (var in numeric_vars) {
    cols <- names(df)[grepl(paste0("^", var, "_T\\d{3}$"), names(df))]
    df[cols] <- lapply(df[cols], function(x) as.numeric(as.character(x)))
  }

  return(df)
}
```

## 🧠 Typkonsistenz über Trials prüfen Subsidies
```{r}
# Extrahiere Variable + Trial (consumer_oriented_T000 → consumer_oriented)
trial_vars <- df %>%
  select(-all_of(meta_cols)) %>%
  names()

trial_base_names <- str_remove(trial_vars, "_T\\d{3}$")
var_trials_map <- split(trial_vars, trial_base_names)

# Hilfsfunktion: Detektiere Typen pro Variable (über Trials hinweg)
detect_types <- function(var_cols, df) {
  map_chr(var_cols, ~ class(df[[.x]])[1]) %>% unique()
}

fix_variable_types <- function(df, logical_vars, numeric_vars) {
  # Hilfsfunktion für TRUE/FALSE-Umwandlung
  to_logical <- function(x) {
    x <- tolower(trimws(x))
    dplyr::case_when(
      x == "true"  ~ TRUE,
      x == "false" ~ FALSE,
      TRUE         ~ NA
    )
  }

  # LOGICAL Variablen konvertieren
  for (var in logical_vars) {
    cols <- names(df)[grepl(paste0("^", var, "_T\\d{3}$"), names(df))]
    df[cols] <- lapply(df[cols], to_logical)
  }

  # NUMERIC Variablen konvertieren
  for (var in numeric_vars) {
    cols <- names(df)[grepl(paste0("^", var, "_T\\d{3}$"), names(df))]
    df[cols] <- lapply(df[cols], function(x) as.numeric(as.character(x)))
  }

  return(df)
}
# Extrahiere Variable + Trial (consumer_oriented_T000 → consumer_oriented)
trial_vars <- df %>%
  select(-all_of(meta_cols)) %>%
  names()

trial_base_names <- str_remove(trial_vars, "_T\\d{3}$")
var_trials_map <- split(trial_vars, trial_base_names)
```

```{r type-check-subsidies}
meta_cols <- c("id_countryiso_year_url", "country", "year", "policy_name")

expected_types_subs <- list(
  consumer_oriented = "logical", structural = "logical", hybrid_policy = "logical", none = "logical",
  policy_category = "character", structural_type = "character", consumer_type = "character",
  income_group = "character", income_confidence = "character",
  acquisition_investment_costs = "character", homeownership_requirement = "logical",
  target_group = "character", target_group_int = "numeric",
  consumer_sectors = "character", consumer_sectors_count = "numeric",
  consumer_instruments = "character", consumer_instruments_count = "numeric",
  additional_consumer_sectors = "character", additional_consumer_sectors_count = "numeric",
  additional_consumer_instruments = "character", additional_consumer_instruments_count = "numeric",
  structural_sectors = "character", structural_sectors_count = "numeric",
  structural_instruments = "character", structural_instruments_count = "numeric",
  additional_structural_sectors = "character", additional_structural_sectors_count = "numeric",
  additional_structural_instruments = "character", additional_structural_instruments_count = "numeric",
  correctly_identified = "logical", source_used = "character", url_field_exists = "logical",
  external_source_role = "character", external_sources_used = "logical",
  sector_classification = "character", policy_instrument = "character",
  sub_category = "character", policy_package = "logical", eu_policy = "character"
)

logical_vars_subs <- names(expected_types_subs)[expected_types_subs == "logical"]
numeric_vars_subs <- names(expected_types_subs)[expected_types_subs == "numeric"]

subs_df <- fix_variable_types(subs_df, logical_vars_subs, numeric_vars_subs)

# Typprüfung subsidies
trial_vars <- names(subs_df)[!names(subs_df) %in% meta_cols]
trial_base_names <- str_remove(trial_vars, "_T\\d{3}$")
var_trials_map <- split(trial_vars, trial_base_names)
relevant_vars <- names(var_trials_map) %in% names(expected_types_subs)

subs_type_summary <- tibble(variable = names(var_trials_map)[relevant_vars]) %>%
  mutate(
    types_found = map_chr(variable, ~ paste(detect_types(var_trials_map[[.x]], subs_df), collapse = ", ")),
    expected_type = unlist(expected_types_subs[variable]),
    consistent = types_found == expected_type
  )

kable(subs_type_summary, caption = "🧪 Typprüfung Subsidies")

```

# 🛑 Inkonsistenzen hervorheben Subsidies
```{r}
problems_subsidies <- subs_type_summary %>% filter(!consistent)

if (nrow(problems_subsidies) > 0) {
  warning("❗ Es gibt Typinkonsistenzen bei folgenden Variablen:")
  print(problems_subsidies)
} else {
  message("✅ Alle relevanten Variablen sind typkonsistent über alle Trials hinweg.")
}
```
## 🧠 Typkonsistenz über Trials prüfen Regulations


```{r type-check-regulations}
expected_types_regs <- list(
  consumer_oriented = "logical", structural = "logical", hybrid_policy = "logical", none = "logical",
  policy_category = "character", structural_type = "character", consumer_type = "character",
  income_burden_group = "character", income_confidence = "character",
  financial_practical_burden = "character", homeownership_requirement = "logical",
  target_group = "character", target_group_int = "numeric",
  consumer_sectors = "character", consumer_sectors_count = "numeric",
  consumer_instruments = "character", consumer_instruments_count = "numeric",
  additional_consumer_sectors = "character", additional_consumer_sectors_count = "numeric",
  additional_consumer_instruments = "character", additional_consumer_instruments_count = "numeric",
  structural_sectors = "character", structural_sectors_count = "numeric",
  structural_instruments = "character", structural_instruments_count = "numeric",
  additional_structural_sectors = "character", additional_structural_sectors_count = "numeric",
  additional_structural_instruments = "character", additional_structural_instruments_count = "numeric",
  correctly_identified = "logical", source_used = "character", url_field_exists = "logical",
  external_source_role = "character", external_sources_used = "logical",
  sector_classification = "character", policy_instrument = "character",
  sub_category = "character", policy_package = "logical", eu_policy = "character"
)

logical_vars_regs <- names(expected_types_regs)[expected_types_regs == "logical"]
numeric_vars_regs <- names(expected_types_regs)[expected_types_regs == "numeric"]

regs_df <- fix_variable_types(regs_df, logical_vars_regs, numeric_vars_regs)

trial_vars_r <- names(regs_df)[!names(regs_df) %in% meta_cols]
trial_base_names_r <- str_remove(trial_vars_r, "_T\\d{3}$")
var_trials_map_r <- split(trial_vars_r, trial_base_names_r)
relevant_vars_r <- names(var_trials_map_r) %in% names(expected_types_regs)

regs_type_summary <- tibble(variable = names(var_trials_map_r)[relevant_vars_r]) %>%
  mutate(
    types_found = map_chr(variable, ~ paste(detect_types(var_trials_map_r[[.x]], regs_df), collapse = ", ")),
    expected_type = unlist(expected_types_regs[variable]),
    consistent = types_found == expected_type
  )

kable(regs_type_summary, caption = "🧪 Typprüfung Regulations")
```

# 🛑 Inkonsistenzen hervorheben Regulations

```{r}
problems_regulations <- regs_type_summary %>% filter(!consistent)

if (nrow(problems_regulations) > 0) {
  warning("❗ Es gibt Typinkonsistenzen bei folgenden Variablen (Regulations):")
  print(problems_regulations)
} else {
  message("✅ Alle relevanten Variablen (Regulations) sind typkonsistent über alle Trials hinweg.")
}
```

# ⚙️ Hilfsfunktionen Aggregation; Neueste Codierung zählt bei Gleichstand mehr

```{r}
# Modus bestimmen
get_mode <- function(x) {
  x <- na.omit(x)
  if (length(x) == 0) return(NA)
  ux <- unique(x)
  ux[which.max(tabulate(match(x, ux)))]
}

# Modus mit Tie-Break („neuester Trial gewinnt“ oder Prioritätenliste)
get_mode_tiebreak <- function(values, trials, trial_order, priority_levels = NULL) {
  # values: Vektor (character / logical) pro ID
  # trials: Trial-Labels zu 'values' (z. B. "T041", "T042", ...)
  # trial_order: Ordnung der Trials (älteste -> neueste). Für "neuester gewinnt" nehmen wir die max-Position.
  # priority_levels: optionale Prioritätenliste, z. B. c("yes","partial","no")
  
  # 1) NA entfernen (nur echte Stimmen zählen)
  keep <- !is.na(values)
  values <- values[keep]
  trials <- trials[keep]
  if (length(values) == 0) return(NA)

  # 2) Häufigkeiten + „neuester Trial“ pro Ausprägung
  df <- tibble::tibble(val = as.character(values), tr = as.character(trials))
  # Position jedes Trials in trial_order (klein = alt, groß = neu)
  pos <- match(df$tr, trial_order)
  df$pos <- pos

  stats <- df |>
    dplyr::group_by(val) |>
    dplyr::summarise(
      n = dplyr::n(),
      latest = max(pos, na.rm = TRUE),   # je Ausprägung: neuster Trial, in dem sie vorkommt
      .groups = "drop"
    )

  # 3) Optional: Prioritätenliste als sekundärer Tie-Break vor „neuester“
if (!is.null(priority_levels)) {
  stats$prio <- match(tolower(stats$val), tolower(priority_levels))
  stats$prio[is.na(stats$prio)] <- Inf  # Unbekannte Werte ganz nach hinten
  stats <- stats |>
    dplyr::arrange(
      dplyr::desc(n),       # 1) häufigster Wert
      dplyr::desc(latest),  # 2) neuester Trial gewinnt
      prio                  # 3) dann Prioritätenliste (kleiner = höher)
    )
} else {
  stats <- stats |>
    dplyr::arrange(
      dplyr::desc(n),       # 1) häufigster Wert
      dplyr::desc(latest)   # 2) neuester Trial gewinnt
    )
}
  stats$val[1]
}

# Numerik: Modus mit Fallback auf gerundeten Mittelwert
get_numeric_mode_or_mean <- function(values, trials, trial_order) {
  x <- suppressWarnings(as.numeric(values))
  t <- as.character(trials)
  keep <- !is.na(x)
  x <- x[keep]; t <- t[keep]
  if (length(x) == 0) return(NA_integer_)

  # 1) Modus bestimmen
  tab <- sort(table(x), decreasing = TRUE)
  top_freq <- tab[1]
  # Kandidaten mit maximaler Häufigkeit
  candidates <- as.numeric(names(tab)[tab == top_freq])

  if (length(candidates) == 1L) {
    return(as.integer(round(candidates[1])))
  } else {
    # Gleichstand: nimm Wert, der im neuesten Trial vorkam
    pos <- match(t, trial_order)
    df  <- tibble::tibble(val = x, pos = pos)
    # Für jeden Kandidaten: neueste Position suchen und danach entscheiden
    latest_pos <- sapply(candidates, function(v) max(df$pos[df$val == v], na.rm = TRUE))
    winner <- candidates[which.max(latest_pos)]
    if (!is.na(winner)) return(as.integer(round(winner)))
  }

  # 2) Fallback: gerundeter Mittelwert
  return(as.integer(round(mean(x, na.rm = TRUE))))
}


# Aggregiere einen Satz Trial-Spalten
# Aggregiere einen Satz Trial-Spalten (nur Modus) mit Tie-Break „neuester Trial gewinnt“
aggregate_trials <- function(df, variables, type, priority_levels = NULL) {
  id_cols <- c("id_countryiso_year_url", "country", "year", "policy_name")
  result  <- df %>% dplyr::select(dplyr::all_of(id_cols))

  # Trial-Reihenfolge aus Spaltennamen ableiten (T000..Txxx, aufsteigend -> neuester = größter)
  trial_order <- names(df) |>
    stringr::str_extract("T\\d{3}$") |>
    unique() |>
    sort(na.last = TRUE)

  for (var in variables) {
    cols <- grep(paste0("^", var, "_T\\d{3}$"), names(df), value = TRUE)

    tmp <- df |>
      dplyr::select(dplyr::all_of(id_cols), dplyr::all_of(cols)) |>
      tidyr::pivot_longer(-dplyr::all_of(id_cols),
                          names_to = "trial", values_to = "value") |>
      dplyr::mutate(trial = stringr::str_extract(.data$trial, "T\\d{3}$"))

    if (type == "logical") {
      tmp <- tmp |>
        dplyr::mutate(value = dplyr::if_else(value %in% c(TRUE, FALSE), value, as.logical(value))) |>
        dplyr::group_by(dplyr::across(dplyr::all_of(id_cols))) |>
        dplyr::summarise(!!var := get_mode_tiebreak(value, trial, trial_order, priority_levels),
                         .groups = "drop")

} else if (type == "numeric") {
  tmp <- tmp |>
    dplyr::group_by(dplyr::across(dplyr::all_of(id_cols))) |>
    dplyr::summarise(
      !!var := get_numeric_mode_or_mean(value, trial, trial_order),
      .groups = "drop"
    )

    } else { # "character" (kategorisch)
      tmp <- tmp |>
        dplyr::group_by(dplyr::across(dplyr::all_of(id_cols))) |>
        dplyr::summarise(!!var := get_mode_tiebreak(value, trial, trial_order, priority_levels),
                         .groups = "drop")
    }

    result <- dplyr::left_join(result, tmp, by = id_cols)
  }

  result
}
```

#📊 Subsidies Aggregation

```{r}
subs_types <- list(
  logical = c("consumer_oriented", "structural", "hybrid_policy", "none", "correctly_identified", 
              "homeownership_requirement", "url_field_exists", "external_sources_used", "policy_package"),
  numeric = c("target_group_int", "consumer_sectors_count", "consumer_instruments_count", 
              "additional_consumer_sectors_count", "additional_consumer_instruments_count",
              "structural_sectors_count", "structural_instruments_count",
              "additional_structural_sectors_count", "additional_structural_instruments_count"),
  character = c("policy_category", "structural_type", "consumer_type", "income_group", 
                "income_confidence", "acquisition_investment_costs", "target_group", 
                "consumer_sectors", "consumer_instruments", "additional_consumer_sectors", 
                "additional_consumer_instruments", "structural_sectors", "structural_instruments", 
                "additional_structural_sectors", "additional_structural_instruments", 
                "source_used", "external_source_role", "sector_classification", 
                "policy_instrument", "sub_category", "eu_policy")
)
id_cols <- c("id_countryiso_year_url", "country", "year", "policy_name")

subs_agg <- bind_cols(
  aggregate_trials(subs_df, subs_types$logical, "logical"),
  aggregate_trials(subs_df, subs_types$numeric, "numeric") %>% select(-all_of(id_cols)),
  aggregate_trials(subs_df, subs_types$character, "character") %>% select(-all_of(id_cols))
)

```

# 📊 Regulations Aggregation
```{r}
regs_types <- list(
  logical = c("consumer_oriented", "structural", "hybrid_policy", "none", "correctly_identified", 
              "homeownership_requirement", "url_field_exists", "external_sources_used", "policy_package"),
  numeric = c("target_group_int", "consumer_sectors_count", "consumer_instruments_count", 
              "additional_consumer_sectors_count", "additional_consumer_instruments_count",
              "structural_sectors_count", "strucural_instruments_count",
              "additional_structural_sectors_count", "additional_structural_instruments_count"),
  character = c("policy_category", "structural_type", "consumer_type", "income_burden_group", 
                "income_confidence", "financial_practical_burden", "target_group", 
                "consumer_sectors", "consumer_instruments", "additional_consumer_sectors", 
                "additional_consumer_instruments", "structural_sectors", "structural_instruments", 
                "additional_structural_sectors", "additional_structural_instruments", 
                "source_used", "external_source_role", "sector_classification", 
                "policy_instrument", "sub_category", "eu_policy")
)

id_cols <- c("id_countryiso_year_url", "country", "year", "policy_name")


regs_agg <- bind_cols(
  aggregate_trials(regs_df, regs_types$logical, "logical"),
  aggregate_trials(regs_df, regs_types$numeric, "numeric") %>% select(-all_of(id_cols)),
  aggregate_trials(regs_df, regs_types$character, "character") %>% select(-all_of(id_cols))
)

```


# 📦 R-Code: Aggregationsfunktionen und Vergleichs-DataFrame

```{r}
# Hilfsfunktionen für Aggregationen
# Aggregationsfunktionen ------------------------------------------------------

mode_agg <- function(x) {
  x <- na.omit(x)
  if (length(x) == 0) return(NA)
  ux <- unique(x)
  ux[which.max(tabulate(match(x, ux)))]
}

first_non_na_agg <- function(x) {
  x[which(!is.na(x))[1]]
}

second_mode_agg <- function(x) {
  x <- na.omit(x)
  if (length(x) == 0) return(NA)
  tbl <- sort(table(x), decreasing = TRUE)
  if (length(tbl) >= 2) names(tbl)[2] else NA
}

n_unique_agg <- function(x) {
  length(unique(na.omit(x)))
}

prop_na_agg <- function(x) {
  mean(is.na(x))
}

all_equal_agg <- function(x) {
  vals <- na.omit(x)
  length(unique(vals)) <= 1
}

has_disagreement_agg <- function(x) {
  vals <- na.omit(x)
  length(unique(vals)) > 1
}

entropy_agg <- function(x) {
  x <- na.omit(x)
  if (length(x) == 0) return(NA)
  p <- table(x) / length(x)
  -sum(p * log2(p))
}

mean_agg <- function(x) {
  mean(as.numeric(x), na.rm = TRUE)
}

var_agg <- function(x) {
  var(as.numeric(x), na.rm = TRUE)
}

sd_agg <- function(x) {
  sd(as.numeric(x), na.rm = TRUE)
}

ci_low_agg <- function(x) {
  x <- as.numeric(x)
  se <- sd(x, na.rm = TRUE) / sqrt(sum(!is.na(x)))
  mean(x, na.rm = TRUE) - 1.96 * se
}

ci_high_agg <- function(x) {
  x <- as.numeric(x)
  se <- sd(x, na.rm = TRUE) / sqrt(sum(!is.na(x)))
  mean(x, na.rm = TRUE) + 1.96 * se
}

safe_numeric <- function(x) {
  x <- as.numeric(x)
  if (all(is.na(x))) return(NA_real_) else return(x)
}

range_agg <- function(x) {
  x <- safe_numeric(x)
  if (all(is.na(x))) return(NA_real_)
  rng <- range(x, na.rm = TRUE)
  diff(rng)
}

ci_low_agg <- function(x) {
  x <- safe_numeric(x)
  if (all(is.na(x))) return(NA_real_)
  se <- sd(x, na.rm = TRUE) / sqrt(sum(!is.na(x)))
  mean(x, na.rm = TRUE) - 1.96 * se
}

ci_high_agg <- function(x) {
  x <- safe_numeric(x)
  if (all(is.na(x))) return(NA_real_)
  se <- sd(x, na.rm = TRUE) / sqrt(sum(!is.na(x)))
  mean(x, na.rm = TRUE) + 1.96 * se
}

ci_for_factor <- function(x, level) {
  x <- tolower(trimws(as.character(x)))
  x <- ifelse(is.na(x), NA, x == level)
  ci_low_agg(x)
}

ci_high_for_factor <- function(x, level) {
  x <- tolower(trimws(as.character(x)))
  x <- ifelse(is.na(x), NA, x == level)
  ci_high_agg(x)
}

```


# 🧪 Anwendung subsidies
```{r}
# Subsidies
# Hilfsfunktion: NA-sicherer Ungleichheitsvergleich
neq <- function(a, b) {
  # Gibt TRUE zurück, wenn beide definiert sind und ungleich
  ifelse(is.na(a) | is.na(b), FALSE, a != b)
}
# ohne Prioritätenliste
subs_modes <- aggregate_trials(subs_df, subs_types$character, "character")

# mit Prioritätenliste
prio <- c("yes","partial","no")
subs_modes <- aggregate_trials(subs_df, subs_types$logical,   "logical", priority_levels = prio)   |>
  dplyr::left_join(aggregate_trials(subs_df, subs_types$character, "character"),
                   by = c("id_countryiso_year_url","country","year","policy_name"))
#Falls numeric gebraucht:
subs_modes <- subs_modes |>
   dplyr::left_join(aggregate_trials(subs_df, subs_types$numeric, "numeric"),
                    by = c("id_countryiso_year_url","country","year","policy_name"))

# Flags vs. T041/T042
subs_flags <- subs_df %>%
  select(id_countryiso_year_url, country, year, policy_name,
         consumer_oriented_T041 = matches("^consumer_oriented_T041$"),
         consumer_oriented_T042 = matches("^consumer_oriented_T042$"),
         income_group_T041      = matches("^income_group_T041$"),
         income_group_T042      = matches("^income_group_T042$"))

subs_modes <- subs_modes %>%
  left_join(subs_flags, by = c("id_countryiso_year_url","country","year","policy_name")) %>%
  mutate(
    flag_consumer_oriented_not_41_42 =
      neq(consumer_oriented, consumer_oriented_T041) | neq(consumer_oriented, consumer_oriented_T042),
    flag_income_group_not_41_42 =
      neq(income_group, income_group_T041) | neq(income_group, income_group_T042)
  ) %>%
  select(-consumer_oriented_T041, -consumer_oriented_T042,
         -income_group_T041, -income_group_T042)
```

# 🧪 Anwendung regulations
```{r }
# Regulations
# Hilfsfunktion: NA-sicherer Ungleichheitsvergleich
neq <- function(a, b) {
  # Gibt TRUE zurück, wenn beide definiert sind und ungleich
  ifelse(is.na(a) | is.na(b), FALSE, a != b)
}
regs_modes <- aggregate_trials(regs_df, regs_types$character, "character")

# mit Prioritätenliste
prio <- c("yes","partial","no")

regs_modes <- aggregate_trials(regs_df, regs_types$logical,   "logical", priority_levels = prio)   |>
  dplyr::left_join(aggregate_trials(regs_df, regs_types$character, "character"),
                   by = c("id_countryiso_year_url","country","year","policy_name"))
# Falls numeric gebraucht:
 regs_modes <- regs_modes |>
   dplyr::left_join(aggregate_trials(regs_df, regs_types$numeric, "numeric"),
                    by = c("id_countryiso_year_url","country","year","policy_name"))

# Flags vs. T039/T040
regs_flags <- regs_df %>%
  select(id_countryiso_year_url, country, year, policy_name,
         consumer_oriented_T039 = matches("^consumer_oriented_T039$"),
         consumer_oriented_T040 = matches("^consumer_oriented_T040$"),
         income_burden_group_T039 = matches("^income_burden_group_T039$"),
         income_burden_group_T040 = matches("^income_burden_group_T040$"))

regs_modes <- regs_modes %>%
  left_join(regs_flags, by = c("id_countryiso_year_url","country","year","policy_name")) %>%
  mutate(
    flag_consumer_oriented_not_39_40 =
      neq(consumer_oriented, consumer_oriented_T039) | neq(consumer_oriented, consumer_oriented_T040),
    flag_income_burden_group_not_39_40 =
      neq(income_burden_group, income_burden_group_T039) | neq(income_burden_group, income_burden_group_T040)
  ) %>%
  select(-consumer_oriented_T039, -consumer_oriented_T040,
         -income_burden_group_T039, -income_burden_group_T040)
# Ggf. numeric analog ergänzen/entfernen
```

## Germany Exampel
```{r}
# ---- Inspect two IDs across Subsidies & Regulations, over trials ----
# Voraussetzungen:
# - subs_df und/oder regs_df (Wide: *_T000 ... *_Txxx)
# - Metaspalten: id_countryiso_year_url, country, year, policy_name

library(dplyr)
library(tidyr)
library(stringr)
library(purrr)

focus_ids <- c("276202011552", "276202114957")

# Variablen von Interesse (Regulations wird auf income_group gemappt)
vars_of_interest <- c("consumer_oriented", "income_group")

# 1) Quellen vorbereiten (dataset-Marker) + Harmonisierung income_burden_group_* -> income_group_*
subs_src <- if (exists("subs_df")) {
  subs_df %>% mutate(dataset = "Subsidy")
} else tibble()

regs_src <- if (exists("regs_df")) {
  nm <- names(regs_df)
  nm <- sub("^income_burden_group_(T\\d{3})$", "income_group_\\1", nm)
  regs_df_renamed <- regs_df
  names(regs_df_renamed) <- nm
  regs_df_renamed %>% mutate(dataset = "Regulation")
} else tibble()

# 2) zusammenführen
wide_src <- bind_rows(subs_src, regs_src)

# 3) nur die beiden IDs + die Trial-Spalten zu consumer_oriented / income_group
wide_filtered <- wide_src %>%
  filter(id_countryiso_year_url %in% focus_ids) %>%
  select(
    id_countryiso_year_url, country, year, policy_name, dataset,
    matches("^consumer_oriented_T\\d{3}$|^income_group_T\\d{3}$")
  )

# *** FIX: vor pivot_longer Datentypen angleichen (character), sonst Typkonflikt ***
wide_filtered <- wide_filtered %>%
  mutate(
    across(
      matches("^consumer_oriented_T\\d{3}$|^income_group_T\\d{3}$"),
      ~ as.character(.)
    )
  )

# 4) Wide -> Long (Trials extrahieren)
long_two_vars <- wide_filtered %>%
  pivot_longer(
    cols = matches("^consumer_oriented_T\\d{3}$|^income_group_T\\d{3}$"),
    names_to = "var_trial",
    values_to = "value"
  ) %>%
  mutate(
    variable = str_remove(var_trial, "_T\\d{3}$"),
    trial    = str_extract(var_trial, "T\\d{3}$")
  ) %>%
  select(id_countryiso_year_url, country, year, policy_name, dataset, variable, trial, value) %>%
  arrange(variable, id_countryiso_year_url, dataset, trial)

# 5) Rohansicht je Trial (optional für Debug/Review)
trial_view <- long_two_vars

# 6) Unterschiede über Trials je ID/Datensatz/Variable
differences_summary <- long_two_vars %>%
  group_by(id_countryiso_year_url, dataset, variable) %>%
  summarise(
    n_trials    = n_distinct(trial),
    n_values    = n_distinct(value, na.rm = TRUE),
    has_changes = n_values > 1,
    values_seen = paste(sort(unique(na.omit(as.character(value)))), collapse = " | "),
    .groups = "drop"
  ) %>%
  arrange(variable, id_countryiso_year_url, dataset)

# 7) Kompakte Querform: Variablen = Zeilen, Beobachtungen = Spalten (Modus je ID×Dataset)
get_mode_simple <- function(x) {
  x <- na.omit(x)
  if (length(x) == 0) return(NA_character_)
  ux <- unique(x)
  ux[which.max(tabulate(match(x, ux)))]
}

mode_table <- long_two_vars %>%
  group_by(id_countryiso_year_url, dataset, variable) %>%
  summarise(mode_value = get_mode_simple(as.character(value)), .groups = "drop") %>%
  mutate(obs_col = paste0(id_countryiso_year_url, " [", dataset, "]")) %>%
  select(obs_col, variable, mode_value) %>%
  pivot_wider(
    names_from = obs_col,
    values_from = mode_value
  ) %>%
  arrange(factor(variable, levels = vars_of_interest))

# 8) Klarname je ID + schönes Spaltenlabel (ID (Country Year – Policy) [Dataset])
#    + deutsche Klar-Namen
name_map_de <- c(
  "276202011551" = "E-Auto Kaufprämie (Umweltbonus)",
  "276202114957" = "KfW-Bundesförderung für effiziente Gebäude (BEG)"
)

id_labels <- long_two_vars %>%
  distinct(id_countryiso_year_url, country, year, policy_name, dataset) %>%
  mutate(
    de_name   = name_map_de[id_countryiso_year_url],
    col_label = ifelse(!is.na(de_name) & nzchar(de_name),
                       paste0(de_name, " [", dataset, "]"),
                       paste0(id_countryiso_year_url, " (", country, " ", year, " – ", policy_name, ") [", dataset, "]"))
  )

# Spalten-Namen im Modus-Table ersetzen
mode_table_labeled <- mode_table %>%
  rename_with(.cols = -variable, .fn = function(nm) {
    raw_id <- sub(" \\[.*\\]$", "", nm)
    ds     <- sub("^.*\\[|\\]$", "", nm)
    where  <- which(id_labels$id_countryiso_year_url == raw_id & id_labels$dataset == ds)[1]
    lab    <- if (!is.na(where)) id_labels$col_label[where] else nm
    lab
  })

# 9) Anzeigen (optional)
print(head(trial_view, 20))
print(differences_summary)
print(mode_table_labeled)
# (Für Rmd hübsch:)
# knitr::kable(head(trial_view, 20))
# knitr::kable(differences_summary)
# knitr::kable(mode_table_labeled)
```

## Export Exampel

```{r}
# ---- Export two selected policies as variables=rows, observations=columns (CSV + LaTeX) ----
library(dplyr)
library(stringr)
library(tidyr)
library(readr)
library(kableExtra)

# Hilfsfunktion: LaTeX escapen (nur &, %, $, #, _, ~, ^), \\-Umbrüche erhalten
latex_escape_keep_newlines <- function(x) {
  if (length(x) == 0) return(x)
  x <- as.character(x)
  # Platzhalter für manuell gesetzte Zeilenumbrüche
  placeholder <- "\uE000BR\uE000"
  x <- str_replace_all(x, fixed("\\\\"), placeholder)

  # NUR kritische Zeichen escapen (KEIN Backslash, KEINE geschweiften Klammern!)
  x <- str_replace_all(x, c(
    "&" = "\\\\&",
    "%" = "\\\\%",
    "\\$" = "\\\\$",
    "#" = "\\\\#",
    "_" = "\\\\_",
    "~" = "\\\\textasciitilde{}",
    "\\^" = "\\\\textasciicircum{}"
  ))

  # Platzhalter zurück in echte Umbrüche
  x <- str_replace_all(x, fixed(placeholder), "\\\\\\\\")
  x
}

# 0) IDs und Klar-Namen (deutsch)
focus_ids <- c("276202011552", "276202114957")
name_map_de <- c(
  "276202011552" = "E-Auto Kaufprämie (Umweltbonus)",
  "276202114957" = "KfW-Bundesförderung für effiziente Gebäude (BEG)"
)

# 1) Herkunftsdaten zusammenführen
stopifnot(exists("subs_modes") || exists("regs_modes"))

subs_sel <- if (exists("subs_modes")) {
  subs_modes %>% filter(id_countryiso_year_url %in% focus_ids) %>% mutate(dataset = "Subsidy")
} else tibble()

regs_sel <- if (exists("regs_modes")) {
  regs_modes %>% filter(id_countryiso_year_url %in% focus_ids) %>% mutate(dataset = "Regulation")
} else tibble()

already   <- subs_sel$id_countryiso_year_url
regs_only <- regs_sel %>% filter(!id_countryiso_year_url %in% already)
both_sel  <- bind_rows(subs_sel, regs_only)

# 2) Spaltenauswahl
keep_cols <- c(
  "id_countryiso_year_url","country","year","policy_name",
  "consumer_oriented","structural","hybrid_policy","homeownership_requirement","policy_package",
  "consumer_type","income_group","income_confidence","acquisition_investment_costs","target_group",
  "consumer_sectors","consumer_instruments","consumer_sectors_count","consumer_instruments_count",
  "sector_classification","policy_instrument","sub_category","eu_policy",
  "dataset"
)
missing_cols <- setdiff(keep_cols, names(both_sel))
if (length(missing_cols)) both_sel[missing_cols] <- NA

# 3) Klarname ergänzen
long_base <- both_sel %>%
  select(all_of(keep_cols)) %>%
  mutate(
    policy_clear_name = name_map_de[id_countryiso_year_url],
    year = suppressWarnings(as.integer(year))
  ) %>%
  arrange(country, year, policy_name)

# 4) Reihenfolge
meta_rows <- c("id_countryiso_year_url", "country", "year", "policy_name")
vars_rows <- c(
  "consumer_oriented","structural","hybrid_policy","homeownership_requirement","policy_package",
  "consumer_type","income_group","income_confidence","acquisition_investment_costs","target_group",
  "consumer_sectors","consumer_instruments","consumer_sectors_count","consumer_instruments_count",
  "sector_classification","policy_instrument","sub_category","eu_policy"
)
row_order <- c(meta_rows, vars_rows)

# 5) Transformieren
matrix_long <- long_base %>%
  select(policy_clear_name, all_of(row_order)) %>%
  mutate(across(everything(), as.character)) %>%
  pivot_longer(
    cols = all_of(row_order),
    names_to = "variable",
    values_to = "value"
  )

matrix_wide <- matrix_long %>%
  pivot_wider(
    names_from  = policy_clear_name,
    values_from = value
  ) %>%
  arrange(factor(variable, levels = row_order))

# 6) Umbrüche in Headers und policy_name-Zeile
make_headers_csv <- function(x) {
  x %>%
    str_replace("\\s*\\(Umweltbonus\\)", "\n(Umweltbonus)") %>%
    str_replace("\\s+für effiziente Gebäude", "\nfür effiziente Gebäude")
}
make_headers_tex <- function(x) {
  x %>%
    str_replace("\\s*\\(Umweltbonus\\)", " \\\\ (Umweltbonus)") %>%
    str_replace("\\s+für effiziente Gebäude", " \\\\ für effiziente Gebäude")
}
make_values_csv <- function(x) {
  x %>%
    str_replace("\\s*\\(Umweltbonus\\)", "\n(Umweltbonus)") %>%
    str_replace("\\s+für effiziente Gebäude", "\nfür effiziente Gebäude")
}
make_values_tex <- function(x) {
  x %>%
    str_replace("\\s*\\(Umweltbonus\\)", " \\\\ (Umweltbonus)") %>%
    str_replace("\\s+für effiziente Gebäude", " \\\\ für effiziente Gebäude")
}

# a) Header transformieren
col_names_csv <- names(matrix_wide)
col_names_tex <- names(matrix_wide)
if (length(col_names_csv) > 1) {
  col_names_csv[-1] <- make_headers_csv(col_names_csv[-1])
  col_names_tex[-1] <- make_headers_tex(col_names_tex[-1])
}

# b) policy_name-Zeile ebenfalls mit Zeilenumbruch behandeln
matrix_wide_csv <- matrix_wide
matrix_wide_tex <- matrix_wide

idx_policy_name <- which(matrix_wide_csv$variable == "policy_name")
if (length(idx_policy_name) == 1) {
  matrix_wide_csv[idx_policy_name, -1] <- lapply(matrix_wide_csv[idx_policy_name, -1], make_values_csv)
  matrix_wide_tex[idx_policy_name, -1] <- lapply(matrix_wide_tex[idx_policy_name, -1], make_values_tex)
}

# Header anwenden
names(matrix_wide_csv) <- col_names_csv
names(matrix_wide_tex) <- col_names_tex

# --- Wichtig: Jetzt Inhalte + Header LaTeX-sicher machen (ohne Backslash/{}-Escape)
names(matrix_wide_tex) <- vapply(names(matrix_wide_tex), latex_escape_keep_newlines, FUN.VALUE = character(1))
for (j in seq_along(matrix_wide_tex)) {
  matrix_wide_tex[[j]] <- vapply(matrix_wide_tex[[j]], latex_escape_keep_newlines, FUN.VALUE = character(1))
}

# 7) Export
base <- file.path(output_dir, "policies_two_mode_matrix_named")

# CSV
readr::write_csv(matrix_wide_csv, paste0(base, ".csv"))

# LaTeX
save_as_tex <- function(df, path, caption, label, escape = FALSE) {
  kbl(df, format = "latex", booktabs = TRUE, longtable = TRUE,
      caption = caption, label = label, align = "l", escape = escape) |>
    kable_styling(latex_options = c("hold_position","repeat_header","striped","scale_down")) |>
    row_spec(0, bold = TRUE) |>
    save_kable(path)
}

save_as_tex(
  matrix_wide_tex,
  paste0(base, ".tex"),
  caption = "Variablen (Zeilen) und ausgewählte Politiken (Spalten) – Modusaggregation",
  label   = "tab:policies_two_mode_matrix",
  escape  = FALSE
)

message("Exportiert: ",
        paste0(base, ".csv"), " und ",
        paste0(base, ".tex"))
```

# Export
```{r export}
# 🔽 Vor dem Export: sauber sortieren (country, year, policy_name)
#    year sicher als integer sortieren (falls als character eingelesen)
subs_mode_sorted <- subs_modes %>%
  dplyr::mutate(year = suppressWarnings(as.integer(year))) %>%
  dplyr::arrange( year, country, policy_name)

regs_mode_sorted <- regs_modes %>%
  dplyr::mutate(year = suppressWarnings(as.integer(year))) %>%
  dplyr::arrange( year,country, policy_name)

# 📁 Dateinamen (deutlich mit "mode_aggregated")
subs_base <- file.path(output_dir, "collapsed_subsidies_trials_mode_aggregated")
regs_base <- file.path(output_dir, "collapsed_regulations_trials_mode_aggregated")

# 🪶 Feather
arrow::write_feather(subs_mode_sorted, paste0(subs_base, ".feather"))
arrow::write_feather(regs_mode_sorted, paste0(regs_base, ".feather"))

# 📄 CSV
readr::write_csv(subs_mode_sorted, paste0(subs_base, ".csv"))
readr::write_csv(regs_mode_sorted, paste0(regs_base, ".csv"))

# 🧠 RDS
readr::write_rds(subs_mode_sorted, paste0(subs_base, ".rds"))
readr::write_rds(regs_mode_sorted, paste0(regs_base, ".rds"))

# 📊 XLSX
writexl::write_xlsx(subs_mode_sorted, paste0(subs_base, ".xlsx"))
writexl::write_xlsx(regs_mode_sorted, paste0(regs_base, ".xlsx"))

# 💾 RData (jeweils separat)
save(subs_mode_sorted, file = paste0(subs_base, ".RData"))
save(regs_mode_sorted, file = paste0(regs_base, ".RData"))

# (Optional) Beide Objekte gemeinsam in EINER RData:
save(subs_mode_sorted, regs_mode_sorted, file = file.path(output_dir, "collapsed_both_mode_aggregated.RData"))
```

